臺灣高等法院刑事判決　　　　　　　　94年度上訴字第1481號
上　訴　人　臺灣桃園地方法院檢察署檢察官
上　訴　人
即　被　告　申○○
上　訴　人
即　被　告　辰○○
上　訴　人
即　被　告　玄○○
上三人共同
指定辯護人　本院公設辯護人王永炫
上　訴　人
即　被　告　Ｆ○○
選任辯護人　陳萬發律師
上　訴　人
即　被　告　黃○○
選任辯護人　邱鎮北律師
　　　　　　莊守禮律師
上　訴　人
即　被　告　巳○○
選任辯護人　吳志祥律師
上　訴　人
即　被　告　壬○○
上　訴　人
即　被　告　癸○○
上　訴　人
即　被　告　宇○○
　　　　　　　　　　　之1
上　訴　人
即　被　告　丑○○
上　訴　人
即　被　告　未○○
被　　　告　戌○○
被　　　告　Ｃ○○
被　　　告　天○○
上八人共同
指定辯護人　本院公設辯護人王永炫
上列上訴人因被告違反洗錢防制法等案件，不服臺灣桃園地方法
院93年度訴字第1628號中華民國94年3 月31日第一審判決（起訴
案號：臺灣桃園地方法院檢察署93年度偵字第11668號、第12386
號、第14913號），提起上訴，本院判決如下：
    主  文
原判決關於Ｆ○○、玄○○、丑○○、癸○○、天○○、未○○
部分均撤銷。
Ｆ○○共同以犯意圖為自己不法之所有，以詐術使人將本人之物
交付之罪為常業，累犯，處有期徒刑伍年陸月。扣案如附表六所
示物品沒收；扣案如附表九I所示金額新臺幣貳拾玖萬參仟元
沒收，如全部或一部不能沒收時以其財產抵償之。
玄○○共同以犯意圖為自己不法之所有，以詐術使人將本人之物
交付之罪為常業，處有期徒刑肆年陸月。扣案如附表六所示物品
沒收；扣案如附表八編號2 所示金額新臺幣壹萬參仟貳佰元及如
附表九II所示金額新臺幣肆拾萬參仟貳佰參拾捌元均沒收，如
全部或一部不能沒收時以其財產抵償之。
丑○○共同以犯意圖為自己不法之所有，以詐術使人將本人之物
交付之罪為常業，處有期徒刑貳年拾月。扣案如附表六所示物品
沒收；扣案如附表八編號1 所示金額新臺幣貳萬貳仟貳佰元及如
附表九Ⅳ所示金額新臺幣貳拾參萬玖仟元均沒收，如全部或一
部不能沒收時以其財產抵償之。
癸○○共同以犯意圖為自己不法之所有，以詐術使人將本人之物
交付之罪為常業，處有期徒刑壹年。扣案如附表六之(二)、(三)
、(六)所示物品沒收。
天○○共同以犯意圖為自己不法之所有，以詐術使人將本人之物
交付之罪為常業，處有期徒刑參年貳月。扣案如附表六所示物品
沒收。
未○○共同以犯意圖為自己不法之所有，以詐術使人將本人之物
交付之罪為常業，處有期徒刑貳年。扣案如附表六之(一)、(四)
、(五)、(七)、(八)、(九)所示物品均沒收。
其餘上訴駁回。
    事  實
一、Ｆ○○前於民國88年間因詐欺罪經臺灣高等法院以88年度上
    訴字第2637號判處有期徒刑六月，於88年8 月24日確定，並
    於89年5 月2 日執行完畢。
二、張慶源（綽號王川）藍清涼（綽號昌哥）、羅勝安（綽號阿
    樂）（以上三人另經原審通緝中）共同意圖為自己不法之所
    有，基於常業詐欺、洗錢之犯意聯絡，自92年間起，在桃園
    縣境合組詐騙集團，先在桃園縣桃園市○○○路新光三越百
    貨公司旁有伴生活大廈樓上成立電話詐騙據點，93年1 月間
    轉換地點在桃園縣桃園市○○路397 號16樓、桃園縣蘆竹鄉
    ○○路星河大廈設立據點，93年4 月及6 月間，羅勝安再於
    桃園縣中壢市○○路429 號11樓之7 、桃園縣中壢市○○○
    路16巷23號9 樓設立新據點。張慶源、藍清涼、羅勝安並委
    託不知情之謝雪榕、林佳鳳在全國各大報刊登應徵褓姆、家
    教、工讀生、色情按摩，或在網路天堂遊戲掛網刊登販賣天
    幣等不實廣告，且大量收購收購電話SIM 卡、預付卡及人頭
    帳戶存摺、金融卡，且以詐騙金額之20％為報酬僱用知情而
    具有犯意聯絡之申○○、辰○○、玄○○、Ｆ○○、天○○
    、丑○○、壬○○、戌○○、未○○、Ｃ○○、黃○○、癸
    ○○在各據點接聽電話，及以領取詐騙金額之5％ 或每月15
    萬元為報酬僱用宇○○、巳○○負責至領取、測試收購之人
    頭帳戶金融卡及提領詐騙之贓款（宇○○並依張慶源指示收
    購電話預付卡及人頭帳戶）。
三、申○○、辰○○、玄○○、Ｆ○○、天○○、丑○○、壬○
    ○、戌○○、未○○、Ｃ○○、黃○○、宇○○、巳○○均
    意圖為自己不法之所有，基於與張慶源、藍清涼、羅勝安共
    同常業詐欺、及為掩飾常業詐欺所得金錢之犯意聯絡，分別
    於如附表一所示時間加入該詐騙集團為成員。申○○、辰○
    ○、玄○○、Ｆ○○、天○○、丑○○、壬○○、戌○○、
    未○○、Ｃ○○、黃○○先後在如附表二所示之地點接聽電
    話，以如附表三所示之方法詐騙不特定人。宇○○、巳○○
    則每日依張慶源指示至貨運行領取收購之行動電話SIM 卡、
    預付卡及人頭帳戶存摺、金融卡（宇○○另依張慶源指示收
    購電話卡及人頭帳戶），並至金融機構提款機測試收購之人
    頭帳戶之提款卡可否使用，將測試後可使用之人頭帳戶帳號
    以電話通知張慶源（桃園縣中壢市○○路429 號11樓之7 及
    桃園縣中壢市○○○路16巷23號9 樓二據點，由玄○○兼任
    提款車手《丑○○偶亦兼任提款》，領取、測試人頭帳戶金
    融卡回報給羅勝安），由張慶源、羅勝安將帳號告知於各據
    點負責接聽電話之Ｆ○○、申○○等成員，供受騙被害人轉
    帳及存匯款之用，以掩飾、隱匿詐騙所得金錢，待被害人將
    款項轉帳或存、匯入人頭帳戶後，Ｆ○○、申○○等電話接
    聽員即回報張慶源、羅勝安，張慶源、羅勝安再以電話通知
    宇○○、巳○○或玄○○（或丑○○）當日應提領之帳戶名
    稱、金額，由宇○○、巳○○、玄○○（或丑○○）持人頭
    帳戶金融卡前往提款，並均以此為常業。先後致如附表四所
    示卯○○等被害人及因被詐騙而轉帳、匯款至附表九所示人
    頭帳戶之不詳被害人陷於錯誤將款項轉帳或存、匯入指定之
    人頭帳戶，而詐得如附表四及附表九所示金額（不包括尚未
    指述受騙情節及匯款至附表九所示人頭帳戶以外之被害人）
    。宇○○、巳○○自人頭帳戶領得款項後先扣除應得之5％
    （所提領款項之5％ ）金額或15萬元報酬後，將款項存入宇
    ○○依張慶源指示開立之帳戶由張慶源以宇○○之提款卡領
    取，或將款項存入張慶源指定之人頭帳戶，玄○○（或丑○
    ○）所提領之桃園縣中壢市○○路、華美一路據點之款項則
    交給羅勝安，張慶源、藍清涼、羅勝安則定期至各據點發放
    薪資報酬。
四、癸○○基於共同常業詐欺及洗錢之犯意聯絡，於93年7 月14
    日加入上開集團，在桃園縣中壢市○○路429 號11樓之7 據
    點負責接聽電話，而與具有犯意聯絡之申○○、辰○○、壬
    ○○、戌○○、玄○○、黃○○、丑○○共同從事應徵褓姆
    之詐欺行為，惟至93年7 月20日止，有如附表五所示陳秋蘭
    等人以電話連絡欲應徵褓姆，然癸○○等人尚未詐得款項即
    被查獲。
五、張昱茗明知具有殺傷力之仿BERETTA 廠換裝土造金屬槍管之
    改造手槍2 支（槍枝管制編號：0000000000、0000000000）
    、改造子彈14顆，均係槍砲彈藥刀械管制條例管制之槍彈，
    未經許可不得寄藏，竟與羅勝安共同基於寄藏槍彈之犯意聯
    絡，辰○○於92年8 月10日，在新竹市○○路一帶，受綽號
    「黑哥」之成年男子委託代為保管後，當日旋即攜至桃園縣
    中壢市○○路○ 段216 號12樓羅勝安之租屋處，由羅勝安藏
    放於該址房間內。迄於93年7 月20日為警至前開羅勝安租屋
    處搜索時查獲，並扣得前開改造手槍2 支（槍枝管制編號：
    0000000000、0000000000）、改造子彈14顆。
六、本件因卯○○受詐騙1065萬元向警察機關報案處理，經警察
    機關聲請通訊監察書監聽該詐騙集團使用之電話，發現集團
    發受話地點均在桃園縣市，而報請臺灣桃園地方法院檢察署
    偵辦，經查悉集團據點及成員後，於93年7 月20日向臺灣桃
    園地方法院聲請搜索票至如附表六所示各地點同步搜索及執
    行拘提申○○等人而查獲，並在各該地點扣得如附表六、七
    、八所示物品。
七、案經內政部警政署刑事警察局移送及桃園縣政府警察局楊梅
    分局報由臺灣桃園地方法檢察署檢察官偵查起訴。
    理  由
甲、事實認定：
壹、常業詐欺、洗錢防制法部分：
一、訊據被告申○○、辰○○、玄○○、壬○○、戌○○、丑○
    ○、Ｃ○○、宇○○均對上開事實坦承不諱，Ｆ○○、天○
    ○、未○○固坦承在桃園市○○路397 號16樓（下稱桃園市
    ○○路據點）以買賣網路天幣詐欺之事實，惟否認以其他方
    法詐欺及與其他據點之被告有犯意聯絡，被告黃○○、癸○
    ○則否認犯行，巳○○固坦承受僱張慶源提領金帳戶內款項
    ，惟否認知悉係詐欺集團，茲渠等辯解分述如下：
  １被告Ｆ○○辯稱：僅跟天○○、未○○、Ｃ○○在桃園市○
    ○路據點做天幣買賣詐欺，方法係請被害人到指定地點以現
    金存入銀行存款機，一般銀行存款機限額最高為3 萬元，起
    訴書上所載8 萬多元、4 萬多元部分，非其所詐騙，本件詐
    騙之被害人及金額應以扣案記事本上記載為準，無應徵褓姆
    、工讀生、家教、色情詐欺之行為，且與其他被告無犯意聯
    絡，本件所犯僅是打工性質，應僅構成普通詐欺罪，無常業
    詐欺罪及洗錢防制法之適用等語。
  ２天○○辯稱：只在桃園市○○路據點參與天幣詐欺的部分，
    沒有以其他方式或參與其他據點之行為。
　３未○○辯稱：只認識Ｆ○○、天○○及Ｃ○○，不認識其他
    被告，僅涉及天幣詐欺部分，其他部分沒有參與，且所騙金
    額每筆都僅幾千元，附表四（五）編號1、5Ｂ○○、Ｅ○○
    非其所詐騙，其行為與洗錢罪無關；起初只接聽電話，留客
    戶資料，感到奇怪而想離開時，Ｆ○○不讓伊離開。
  ４癸○○辯稱：93年7 月14日始至桃園縣中壢市○○路429 號
    11樓之7 （下稱延平路據點）上班，是丑○○介紹伊進去，
    負責掃地、買東西，不知道是詐騙集團，伊原本要參加考試
    ，考前暫時工作一段時間，不知道他們如何騙錢。
  ５巳○○辯稱：伊係經宇○○介紹，於93年6 月初加入集團，
    擔任車手，依宇○○指示做事，錢大部分是宇○○去提領，
    伊僅陪同宇○○前往，伊的工作是領包裏，月薪5 萬元。
  ６被告黃○○辯稱：伊是93年6 月底加入集團，在延平路據點
    ，擔任買便當、打掃等工作，偶爾幫忙接聽電話，沒有領到
    薪水，是伊哥哥玄○○帶伊進去，不知道公司是做什麼的。
二、經查：
(一)上揭犯罪事實，業據被告申○○、辰○○、玄○○、黃○○
    、壬○○、戌○○、丑○○、Ｃ○○、宇○○於警詢、偵查
    及原審審理中坦承不諱（93年度偵字第11668 號偵查卷一第
    135至143頁、卷二第304至306頁、卷一第146頁至152頁、卷
    二第299至302頁、卷一第78至81頁、卷二319至321頁、卷一
    第92至100 頁、卷二第316至317頁、卷二第161至164頁、卷
    二第291至第293頁、卷一第153至160頁、卷二第295至297頁
    、卷一第68至71頁、卷二第309至301頁、卷一第59至67頁、
    卷二第274至第276頁、卷一第112至118頁、卷二第323至326
    頁及原審卷一第79至88頁、第358至361頁）；被告申○○、
    辰○○、玄○○、壬○○、戌○○、丑○○、Ｃ○○、宇○
    ○及天○○亦於本院準備程序中供認屬實（詳本院卷二第53
    、54頁及190至191頁）。並經被害人卯○○、乙○○、戊○
    ○、丁○○、Ａ○○、宙○○、己○○、酉○○、丙○○、
    午○○、亥○○、庚○○、地○○、Ｄ○○、Ｂ○○、甲○
    ○、寅○○、辛○○、Ｅ○○、子○○於警詢、偵查及地○
    ○、卯○○、己○○原審審理中指證明確（上開證人之警詢
    、偵查中供述之證據能力，檢察官、被告及其辯護人迄至本
    院言詞辯論終結前均不爭執，是依刑事訴訟法第159條之5規
    定，自得為證據；又以上證詞之卷頁詳述如下：卯○○：偵
    查卷(三)第379至382頁、原審卷(二)第22至25頁；乙○○：偵查
    卷(三)第458至460頁、第467至468頁；戊○○：偵查卷(三)第48
    6 頁、第491至492頁；丁○○：偵查卷(三)第475至477頁、第
    481至482頁；Ａ○○：偵查卷(三)第498至500頁、第505至506
    頁；宙○○：偵查卷(四)第519至521頁、第528至529頁；己○
    ○：偵查卷(四)第532至535頁、第536至538頁、原審卷(二)第27
    至28頁；酉○○：偵查卷(四)第629至630頁；丙○○：偵查卷
    (三)第429至430頁；午○○：偵查卷(三)第448至449頁、第454
    至455 頁；亥○○：偵查卷(四)第613至615頁、第620至621頁
    ；庚○○：偵查卷(四)第601至603頁、第610至611頁；地○○
    ：偵查卷(四)第565 頁、第569至571頁、原審卷(二)第17至20頁
    ；Ｄ○○：偵查卷(四)第509至510頁、第515至517頁；Ｂ○○
    ：偵查卷(三)第397至398頁；甲○○：偵查卷(四)第635 頁、第
    643至644頁；寅○○：偵查卷(四)第555至556頁、第561至562
    頁；辛○○：偵查卷(四)第573至574頁、第579至580頁；Ｅ○
    ○：偵查卷(四)第582 頁、第587至588頁；子○○：偵查卷(四)
    第591至593頁、第598至599頁），復有各被害人受詐騙而操
    作提款機轉帳匯款至人頭帳戶之自動櫃員機交易明細表、帳
    戶存摺明細及如附表六、七所示在各據點查獲之物品扣案可
    稽。
(二)查張慶源、藍清涼、羅勝安所合組詐騙集團，以應徵褓姆、
    女子色情之方法詐欺，有如附表七編號1至9所示張慶源、羅
    勝安委託謝雪榕、林佳鳳刊登之「應徵私人褓姆」、「徵在
    家工作」及「女子三溫暖徵男陪伴」等廣告樣本、分類廣告
    等扣案可稽，另張慶源亦曾委託不詳女子刊登「董事長夫人
    徵男助理」之廣告，有監察錄音譯文可參（見93年度偵字第
    14913號卷肆《上方頁碼》第533頁），又集團曾以應徵家教
    為詐欺方法，因成效不好，只做 1星期就不做之情，亦為被
    告申○○、玄○○、辰○○、壬○○、戌○○等所是認。足
    見張慶源、藍清涼、羅勝安之詐欺集團，係以各種名目刊登
    不實廣告作為詐欺方法，時間長短視詐騙成果而異。本件如
    附表三所載詐欺方法除應徵褓姆、家教、買賣天幣，業經被
    告等人所自承外，如附表四（三）、（四）所載被害人地○
    ○因應徵工讀生、Ｄ○○因色情按摩而受詐騙等情，除經被
    害人地○○於警偵訊及原審、Ｄ○○分於警偵訊中指訴明確
    外，另有在台中市○○路402之6號巳○○住處房間內查扣由
    地○○轉帳之人頭帳戶劉懿德存摺，在桃園市○○路據點查
    扣之記事本內記載有Ｄ○○匯款之人頭帳戶帳號在卷可稽。
    是被害人地○○、Ｄ○○亦均係受被告所屬詐欺集團詐騙者
    至明。被告之詐騙集團有以如附表三所示之方法詐欺被害人
    ，堪以認定。
(三)被告Ｆ○○、天○○、未○○辯解不可採之理由：
  １Ｆ○○、天○○、未○○在桃園市○○路據點詐騙之人頭帳
    戶來源均係由宇○○、巳○○至貨運站領取、測試後回報給
    張慶源，再由張慶源通知Ｆ○○，供被害人轉帳、匯款使用
    ，而桃園縣中壢市○○路429 號11樓之7 （下稱中壢市○○
    路據點）及中壢市○○○路16巷23號9 樓（下稱中壢市○○
    ○路據點）據點之人頭帳戶則由玄○○領取、測試回報羅勝
    安，本件被害人地○○轉帳、匯款之人頭帳戶存摺在巳○○
    住處查獲，且Ｄ○○之匯款帳號亦記載於Ｆ○○在桃園市○
    ○路據點查扣之記事本上，則地○○、Ｄ○○被詐騙部分應
    係Ｆ○○據點所為應堪認定。Ｆ○○、天○○、未○○辯稱
    只作天幣詐欺部分，否認以應徵工讀生、色情詐欺等情均無
    可採。
  ２Ｆ○○於92年11月底受張慶源、藍清涼僱用加入詐騙集團，
    先在桃園市○○○路新光三越百貨公司旁有伴生活大廈據點
    （下稱桃園市○○○路據點）從事電話詐騙工作，而認識同
    在該據點之成員羅勝安、申○○、玄○○、辰○○等人，為
    Ｆ○○於偵查中（93年度偵字第11668號卷二第287頁）及原
    審準備程序所自承（見原審卷二第110、111頁）。Ｆ○○加
    入集團時間早，屬集團資深成員之一，且先後在桃園縣蘆竹
    鄉○○路星河大廈（下稱盧竹鄉○○路據點）及桃園市○○
    路據點擔任據點負責人，對集團據點設立及成員、詐欺方法
    等集團運作應極瞭解，其辯稱不認識其他從事褓姆詐欺之共
    同被告及不知另有據點以應徵褓姆詐欺等情自難採信。
  ３又買賣網路天幣，係與被害人約定至指定地點以現金交易，
    再以工讀生無法到場，誘騙被害人至提款機驗鈔，使被害人
    誤將款項存入指定之人頭帳戶後，復佯稱要退款，要求被害
    人再準備金融卡依指示操作提款機，亦有與被害人約定以匯
    款方式交易，誘騙被害人到提款機操作，均利用被害人不諳
    操作流程，趁機將被害人帳戶內之款項轉帳至人頭帳戶之方
    式詐騙及分別被詐騙如附表四（五）所示金額等情，業據被
    害人辛○○、Ｅ○○、子○○、甲○○、Ｂ○○於警詢、偵
    查中指述明確，並有轉帳之自動櫃員機交易明細表在卷可稽
    。且經監察被告所屬集團使用之電話，亦有誘騙被害人準備
    金融卡至提款機操作之對話內容等情節，有監察錄音譯文在
    卷（93年度偵字第14913 號卷三第412至414頁）可參。Ｆ○
    ○、天○○、未○○辯稱係要求玩家到自動存款機存入，詐
    騙金額均僅數千元，如附表四（五）編號1、5Ｂ○○、Ｅ○
    ○非其所詐騙等語顯為卸責之詞。
  ４詐騙集團為避免查緝，所使用之電話時常更換，使用之人頭
    帳戶，亦常因使用後因被害人報案被列為警示帳戶不能使用
    而丟棄，本件查扣之存摺大部分為93年6月、7月近期所使用
    ，扣案人頭帳戶被害人匯款之金額應只有被告詐騙金額之一
    小部分。又本件係因被害人卯○○遭詐騙後報警處理經聲請
    監察書監察詐騙集團使用之電話而查獲，而卯○○係羅勝安
    於92年10月底至11月初間所詐騙，為被告等人所不爭執；被
    害人陳思玫係申○○、辰○○、壬○○據點所詐騙，由玄○
    ○持人頭帳戶提款等情，亦為申○○等人供承在卷，惟卯○
    ○、陳思玫二人被詐騙部分，並未記載於各據點扣案之記事
    本內；另丑○○亦供稱其詐騙之被害人有一個沒有在起訴書
    所載被害人內，該被害人的資料已經丟掉等語（見原審卷一
    第358 頁）；再Ｆ○○為桃園市○○路據點之負責人，詐騙
    金額記載於帳冊內，惟帳冊已經銷毀，僅剩下一些零星紀錄
    記載於本件在該據點查扣之筆記本或計算紙上，業據Ｆ○○
    於警詢時供述在卷（見93年度偵字第11668 號卷一第33頁背
    面），是本件於各據點扣案之記事本所記載被詐騙之被害人
    及金額，均僅是被告詐騙之一小部分，Ｆ○○辯稱詐騙金額
    應以各據點扣案記事本記載為準應無可採。
(四)被告癸○○辯解不可採之理由：
  １按一般人求職找工作，必先瞭解工作性質、內容，如合於求
    職者需求及意願，始會接受任職。癸○○所加入者係以詐騙
    為業之詐騙集團，其相關據點、成員及詐騙方法均恐外人知
    悉，招收新成員亦必邀值得信任，且有意願之人加入，斷無
    任由進入據點觀摩學習，知悉詐騙內容集團運作方法後，再
    決定是否加入任職之理，癸○○辯稱到中壢市○○路據點工
    作不知工作性質內容，已與常情及一般經驗法則有違。
  ２又本件在癸○○所屬桃園縣中壢市○○路據點查扣有電話小
    總機及行動電話轉接器，會自動撥放彷稱「中信集團」之語
    音系統，以博得應徵者之信任，使應徵者因而受騙，丑○○
    與玄○○、黃○○、癸○○都是幫綽號「阿樂」羅勝安做事
    ，擔任電話接聽員詐騙打電話來應徵的人，丑○○平均每天
    約接15通來電應徵者的電話，扣案電話轉接器上有貼「文」
    的是由丑○○與黃○○使用、有貼「匡」的是由玄○○與癸
    ○○在使用，老板有給一張教戰手冊，接聽電話時均佯稱在
    「中信集團」上班，且依教戰手冊之固定模式與來電應徵者
    談話應對，以取信應徵者，卷附教戰手冊係黃○○紀錄的等
    情，業經丑○○於警詢供述明確（93年度偵字第11668 號卷
    壹第70至74頁），並有教戰手冊1 紙在卷（同上卷第75、90
    、105 頁）及如附表六（二）編號6、7之電話總機及行動電
    話轉接器等物扣案可為佐證。由該據點僅丑○○個人每天平
    均即接聽15通來電計算，該據點每天因受不實廣告誘騙而來
    電求職應徵之電話不下數十通，而據點成員對來電應徵者均
    佯稱係在「中信集團」上班，並使用假名扮演「中信集團」
    主管或助理角色（玄○○以張家揚為假名，丑○○以陳昌源
    為假名），癸○○經丑○○介紹加入，對該地點是否為「中
    信集團」公司及丑○○、玄○○、黃○○等人之真實姓名、
    有無小孩應徵褓姆等事實豈有不知之理。癸○○辯稱不知工
    作內容、性質，顯為卸責之詞。
  ３又癸○○在中壢市○○路據點上班，負責打掃和學習，聽他
    們如何和客戶講話，每日工作12小時，知悉老板是「阿樂」
    （羅勝安），曾在該據點見過羅勝安1 次，業據告癸○○於
    檢察官偵查中結證在卷（93年度偵11668 號卷二第313、314
    頁），足見癸○○知悉其工作性質、內容與詐騙方法，並學
    習與來電應徵之被害人應對談話，癸○○與詐騙集團成員間
    有犯意聯絡甚明。再者，玄○○於原審93年10月20日準備程
    序中供承「黃○○跟癸○○剛來，我只有叫他們接聽電話，
    留下求職者的電話資料」（原審卷一第251 頁），與癸○○
    於原審93年10月1 日訊問時供稱有接聽電話，請應徵者留下
    基本資料（見原審卷一第80頁）等情相符，再依前述癸○○
    在該據點有固定分配之電話使用，足見癸○○知悉工作內容
    且有接聽電話之行為分擔。而癸○○加入之詐騙集團係以接
    聽電話從事詐欺為業，必希望來電者越多越好，自無拒絕來
    電者而稱不在之理，癸○○辯稱如有來電均稱不在等語，無
    足採取。而丑○○於原審審理中所為：癸○○加入時不知工
    作內容及性質，其有時講電話係到小房間講，不知癸○○有
    無聽到云云，亦屬迴護之詞，無可採取。
  ４綜上，癸○○加入羅勝安等之詐騙集團，與詐騙集團成員間
    有犯意聯絡及行為分擔，可堪認定。
  ５末查，刑法第340 條之常業詐欺罪，只要有以刑法第339 條
    之罪為常業之意思，並有相當意思行為以為表現即克當之，
    至其詐欺之次數、各次是否皆屬既遂，均可不論。被告癸○
    ○係於93年7 月14日加入上開集團，在桃園縣中壢市○○路
    429 號11樓之7 據點以分擔接聽電話之方式，共同以應徵褓
    姆為詐術，對來電者實施詐欺行為，雖迄至93年7 月20日止
    為警查獲時，均未得逞，惟揆諸前揭說明，仍無礙於其常業
    詐欺罪之成立。
(五)被告巳○○辯解不可採之理由：
    查被告巳○○係於93年6 月加入本案詐騙集團，負責做俗稱
    「車手」到提款機提款之工作，已為集團提領3、4百萬元之
    詐欺款，已獲利約16萬5 千元，人頭帳戶是張慶源所提供的
    等情，業據被告巳○○於警偵訊中供承在卷（93年度偵字第
    11668 號卷一第122至127頁、卷二第323至326頁）。被告宇
    ○○於本院以證人身分結證稱：被告巳○○僅領包裏云云，
    核與被告巳○○上開供述有異。且宇○○雖稱被告巳○○僅
    認伊云云，然被告巳○○若僅認識宇○○，何以於偵查能供
    出張慶源之名，由此益證證人宇○○上開證言，純係事後迴
    護附合被告巳○○所辯，礙難採信。又被告巳○○與宇○○
    加入集團後，既在各據點均擔任提款之車手，且各據點均有
    接聽電話者，接受應徵褓姆、或買賣天幣等談話事宜，被告
    巳○○、宇○○實不難窺知其等談話內容，是被告巳○○辯
    稱以為係討債公司，而宇○○於本院審理中亦翻前詞同此辯
    解，均無可採。
(六)被告黃○○辯解不可採之理由：
    查被告如何加入本案詐欺集團，負責接聽電話，以應徵褓姆
    方式為詐騙手段，惟尚在學習中，未成功詐騙任何被害人等
    情，業據被告黃○○於警偵訊及原審審理中供承綦詳（詳93
    年度偵字第11668號卷一第92至100頁、卷二第316至317頁，
    原審卷一第358至361頁）。至被告於本院翻異前詞否認犯行
    ，應係事後諉責之詞，無從採信。
(七)按凡以自己犯罪之意思而參與犯罪，無論其所參與者是否犯
    罪構成要件之行為，皆為正犯，其以幫助他人犯罪之意思而
    參與犯罪，其所參與者，苟係犯罪構成要件之行為，亦為正
    犯；又共同實施犯罪行為之人，在合同意思範圍以內，各自
    分擔犯罪行為之一部，相互利用他人之行為，以達其犯罪之
    目的者，即應對於全部所發生之結果，共同負責（最高法院
    25年上字第2253號判例、28年上字第3110號判例參照）。次
    按共同正犯之意思聯絡，原不以數人間直接發生者為限，即
    有間接之聯絡者，亦包括在內。如甲分別邀約乙、丙犯罪，
    雖乙、丙間彼此並無直接之聯絡，亦無礙於其為共同正犯之
    成立（最高法院77年台上字第2153號判例參看）。再按刑法
    上所謂常業犯，指犯反覆以同種類行為為目的之社會活動之
    職業性犯罪而言，至於犯罪所得之多寡或盈虧、經營時日之
    長短，是否恃此犯罪為唯一之謀生職業，均非所問，縱令兼
    有其他職業，仍無礙於該常業犯罪之成立，有最高法院85年
    台上字第510 號判例可憑。查：
  １張慶源、藍清涼、羅勝安合組本件詐騙集團，被告玄○○雖
    於94年3 月1 日自述狀中稱羅勝安於93年3 月間與張慶源、
    藍清涼因利益分配不均而離開，自行於93年4 月設立中壢市
    ○○路據點及於93年6 月底設立中壢市○○○路據點等情。
    惟查93年4 月間，張慶源曾與藍清涼談及與羅勝安合作之事
    （93年度偵字第14913 號卷參第421 頁《左上方頁碼》監察
    錄音譯文），93年6 月初張慶源與藍清涼再談及尚未與羅勝
    安結帳及羅勝安經營、據點人員情形（同上卷第430 頁），
    93年5月18、19日羅勝安與某據點成員通電話要該成員匯款
    給「阿旺」（即宇○○）（93年度偵字第14913號卷肆第539
    頁（左上方頁碼）等情，均有監察錄音譯文附卷可參；再於
    巳○○住處查扣如附表六之 (九) 編號55之合作金庫金融卡
    ，與在中壢市○○○路據點查扣如附表六之 (三) 編號22之
    臺灣企銀金融卡，同屬提供帳戶之人頭鄭順元所有。由以上
    各情可見93年4 月以後，羅勝安與張慶源、藍清涼仍同屬一
    集團。
  ２本件張慶源、藍清涼、羅勝安所組之詐騙集團，係以刊登不
    實廣告誘騙被害人以電話聯絡，再誘騙被害人至提款機操作
    ，使被害人轉帳或存、匯款，或以現金存入事先收購之人頭
    帳戶之方法詐騙不特定人，被告等人加入集團共同從事詐欺
    行為，足見被告等人與張慶源、藍清涼、羅勝安間及被告相
    互間均有犯意聯絡。被告申○○、辰○○、玄○○、Ｆ○○
    、天○○、丑○○、壬○○、戌○○、未○○、Ｃ○○、黃
    ○○、癸○○於集團各據點擔任電話接聽員接聽電話，已屬
    實施詐欺之構成要件行為；而宇○○依張慶源指示收購電話
     SIM卡、預付卡及人頭帳戶，並與巳○○均明知該人頭帳戶
    係供詐騙被害人轉帳或存、匯款之用，而負責領取、測試人
    頭帳戶存摺及金融卡供詐騙使用並自人頭帳戶提領詐欺所得
    ，縱認其行為係詐欺之構成要件以外之行為，惟其與詐欺集
    團有犯意聯絡，為遂行自己共同犯罪之意思，而遂行詐欺集
    團整體犯罪之一環，自應對於有犯意聯絡之詐欺結果，共同
    負責，至有無參與接聽電話向被害人施以詐術之行為，與其
    應負之責任俱無影響。被告參與詐欺犯罪集團，就所為犯行
    有犯意聯絡及行為分工之事實，均屬共同正犯。
  ３張慶源、藍清涼、羅勝安合組詐騙集團向他人收購大量金融
    機關帳戶，並刊登不實廣告、設立多處據點，由被告申○○
    、辰○○、玄○○、Ｆ○○、天○○、丑○○、壬○○、戌
    ○○、未○○、Ｃ○○、黃○○、癸○○等人在各據點接聽
    電話，並由宇○○、巳○○擔任車手負責領取、測試人頭帳
    戶，向不特定之社會大眾詐取金錢，俱見該詐欺集團規模龐
    大，分工細密，應屬職業性、集團性之犯罪。又擔任電話接
    聽員之申○○等人，係以詐騙金額之20％為報酬，宇○○、
    巳○○則以領取金額之5％ 或月薪15萬為報酬受僱加入集團
    ，反覆為同種類之行為，足徵被告係為自己不法所有之意圖
    ，以共同犯罪之意思，聽從詐欺集團指示，反覆從事詐欺為
    目的之犯罪，並恃以為常業。被告等人以詐欺為常業之犯行
    亦堪認定。Ｆ○○、天○○、未○○、癸○○、宇○○、巳
    ○○雖辯稱僅係短期打工性質，無以之為職業之意，非常業
    云云自無可採。至被告天○○、未○○、Ｃ○○、玄○○及
    陳茗昱於本院審理中雖以證人身分證稱被告Ｆ○○僅做天幣
    部分，被告申○○及丑○○則稱被告Ｆ○○未與其一起做褓
    姆詐欺的工作云云（本院卷二第166至170頁）。然此仍不影
    響被告Ｆ○○有上開共同常業詐欺犯行之事實，附此說明。
  ４被告等人均為常業詐欺之共同正犯，已如前述。申○○、辰
    ○○、玄○○、Ｆ○○於92年間加入集團，丑○○、天○○
    分別於93年3 月間加入，均先後在不同據點從事詐欺行為，
    對各據點之設立、詐欺方法、人員應甚瞭解，而宇○○於92
    年12月間加入、巳○○於93年5 月底加入集團，從事整個詐
    欺集團之提款工作，應知悉集團成員分工之事實，是申○○
    、辰○○、玄○○、Ｆ○○、丑○○、天○○、宇○○、巳
    ○○應自加入集團時起就集團全部之犯行負共同正犯之責。
    惟壬○○、戌○○、黃○○、癸○○則先後均於93年4 月、
    6 月、7 月14日後，受羅勝安僱用加入，分別在中壢市○○
    路、華美一路據點從事應徵褓姆、家教詐欺行為，而兩據點
    均由申○○擔任會計角色，由玄○○或丑○○測試人頭帳戶
    及提領詐欺所得款項，二據點互相支援、互動密切，壬○○
    、戌○○、黃○○、癸○○各自加入集團時起對此二據點之
    犯行有犯意聯絡亦明。而未○○、Ｃ○○分別於93年6 月間
    加入，在桃園市○○路據點從事詐騙行為，自加入時起與該
    據點之Ｆ○○、天○○有犯意聯絡自不待言。惟無證據證明
    壬○○、戌○○、黃○○、癸○○對桃園市○○路據點之詐
    欺犯行及未○○、Ｃ○○就中壢市○○路、華美一路據點之
    詐欺犯行有犯意聯絡，則被告壬○○、戌○○、黃○○、癸
    ○○自其加入集團之時起，應僅對中壢市○○路、華美一路
    據點之詐欺犯行負共同正犯之責任。而未○○、Ｃ○○則僅
    就桃園市○○路據點之詐欺結果負共同正犯之責。至被告黃
    ○○是否已領有報酬，亦無卸於其所為共同常業詐欺之責，
    併此說明。
(八)按「本法（洗錢防制法）所稱洗錢，係指下列行為：一、掩
    飾或隱匿因自己重大犯罪所得財物或財產上利益者。二、掩
    飾、收受、搬運、寄藏、故買或牙保他人因重大犯罪所得財
    物或財產上利益者。」，洗錢防制法第2 條定有明文。本件
    被告加入詐騙集團向不特定之社會大眾詐取金錢並以之為常
    業，屬洗錢防制法第3 條第1 項第5 款規定之重大犯罪。被
    告申○○、辰○○、玄○○、Ｆ○○、天○○、丑○○、壬
    ○○、戌○○、未○○、Ｃ○○、黃○○、癸○○等人以如
    附表三所示方法詐取被害人金錢，使被害人轉帳或存、匯款
    至事先收購之人頭帳戶，宇○○、巳○○則負責領取、測試
    人頭帳戶供使用並自人頭帳戶領取詐欺所得，共同從事常業
    詐欺之不法犯行。其等使用人頭帳戶供被害人存、匯款之目
    的即在於掩飾詐欺所得財物，以避免偵查機關之追查，且該
    常業詐欺所得款項經車手宇○○、巳○○、玄○○等自人頭
    帳戶領取後，偵查機關無法由人頭帳戶追查提款人，已阻斷
    偵查機關追查詐欺所得之連繫，且宇○○、巳○○領取款項
    後，亦以無摺存款之方式再存入其他人頭帳戶，有巳○○依
    張慶源指示以無摺方式存入人頭帳戶之存款單扣案可稽，均
    顯見被告使用人頭帳戶使被害人匯款再提領之目的在於掩飾
    隱匿犯罪所得。再者，擔任接聽電話之申○○、Ｆ○○等人
    於被害人受詐騙匯款至指定之人頭帳戶詐騙成功時，即馬上
    告知張慶源及羅勝安，通知宇○○、巳○○或玄○○立即持
    人頭帳戶提款卡至提款機領款，再分別存入人頭帳戶或交由
    羅勝安等情，亦可見其領款目的在於阻斷贓款流向之連繫，
    而非單純處分贓款可比。被告等掩飾因自己重大犯罪所得財
    物違反洗錢防制法之犯行甚屬明確，且被告間有犯意聯絡及
    行為分擔，應均屬共同正犯。被告Ｆ○○、天○○、郭偉霖
    、巳○○等辯稱無洗錢犯行云云亦非可取。
貳、被告辰○○違反槍砲彈藥刀械管制條例部分：
    被告辰○○共同寄藏槍彈之事實，業據其坦承不諱，且扣案
    之槍彈經送請內政部警政署刑事警察局鑑定結果：槍枝2 枝
    （槍枝管制編號：0000000000、0000000000）均係仿BERETT
    A 廠半自動手槍製造之玩具槍，換裝土造金屬槍管改造而成
    之改造手槍，機械性能良好，可擊發適用子彈，認具殺傷力
    。改造子彈14顆，認均係土造子彈，內均具直徑8.8mm 之土
    造金屬彈頭，經採樣5 顆，均可擊發，認具殺傷力，此有內
    政部警政署刑事警察局93年9 月4 日刑鑑字第0930156151號
    槍彈鑑定書1 紙及槍、彈照片5 張附卷可憑（93年度偵字第
    12386 號卷第54至57頁），並有改造手槍2 枝、改造子彈14
    顆（採樣試射之5 顆，已非具殺傷力之子彈）扣案可證，足
    見被告之自白與事實相符。被告辰○○寄藏槍、彈之犯行明
    確，應依法論科。
乙、論罪：
一、核被告申○○、玄○○、Ｆ○○、辰○○、天○○、丑○○
    、壬○○、戌○○、未○○、Ｃ○○、黃○○、宇○○、巳
    ○○、癸○○加入詐騙集團以詐欺為業，並掩飾、隱匿常業
    詐欺所得財物等行為，均係犯刑法第340 條之常業詐欺罪，
    及洗錢防制法第2 條第1 款之掩飾因自己重大犯罪所得財物
    之洗錢罪，應依同法第9 條第1 項處斷。被告等人係為自己
    不法所有共同從事常業詐欺犯行，其使用人頭帳戶目的在掩
    飾或隱匿因自己常業詐欺之重大犯罪所得財物，而非以替他
    人洗錢為業謀生，故洗錢罪部分所犯應係洗錢防制法第9 條
    第1 項之犯第2 條第1 款之罪，公訴人認係犯洗錢防制法第
    9 條第2 項之常業洗錢罪（即犯洗錢防制法第2 條第2 款之
    常業罪，依第9 條第3 項處斷），容有未洽，起訴法條應予
    變更。
二、申○○、辰○○、玄○○、Ｆ○○、天○○、丑○○、壬○
    ○、戌○○、未○○、Ｃ○○、黃○○、宇○○、巳○○、
    癸○○等人間就常業詐欺犯行，並掩飾、隱匿因自己重大犯
    罪所得財物之洗錢犯行，彼此間有犯意聯絡及行為分擔，均
    為共同正犯。又常業之概念本以多次反覆之數行為，在法律
    上視為一罪，是被告等之各個詐欺行為縱有未遂者，仍以一
    常業詐欺罪論處。被害人中有依被告之指示，先後多次轉帳
    、匯款者，其轉帳、匯款時間接近，且被害人同一，應係同
    一犯罪之接續行為。再被告申○○、辰○○、玄○○、壬○
    ○、戌○○、Ｃ○○、黃○○、宇○○、巳○○、丑○○、
    天○○、癸○○、未○○、Ｆ○○分別於偵查中（93年度偵
    字第11668號偵查卷二第319至321頁、第316至317頁、第309
    至311頁、第313至314頁、第299至302頁、第295至 297頁、
    第291至293頁、第304至306頁、第287至289頁、第278至281
    頁、第283至285頁、第274至276頁、第323至326頁）自白犯
    行，所犯洗錢罪部分應依洗錢防制法第9 條第5 項規定減輕
    其刑。被告等所犯常業詐欺及洗錢二罪間，有方法與目的之
    牽連關係，均應從較重之常業詐欺罪處斷。本件起訴意旨僅
    論以如附表四被害人受詐騙部分，並未敘及如附表九自各據
    點扣案之人頭帳戶存摺之不詳被害人受詐騙部分，就宇○○
    、巳○○犯行僅論以犯洗錢罪，而未論以常業詐欺罪，惟此
    部分均據公訴檢察官於原審審理中擴張、追加，且與起訴有
    罪部分，有實質上一罪關係（附表九部分），及裁判上一罪
    之牽連關係（常業詐欺、洗錢部分），均為起訴效力所及，
    本院自得併予審究。
三、被告Ｆ○○曾於88年間犯詐欺罪經臺灣高等法院判處有期徒
    刑六月，於88年8 月24日確定，並於89年5 月2 日執行完畢
    等情，有臺灣高等法院被告全國前案紀錄表在卷可稽，其於
    五年內再犯有期徒刑以上之常詐欺罪，為累犯，應依刑法第
    47條規定加重其刑。
四、另被告辰○○未經許可，受託藏放改造手槍及改造子彈之行
    為，核係犯修正前槍砲彈藥刀械管制條例第11條第4 項未經
    許可寄藏可發射子彈具有殺傷力之槍械罪（法定本刑為一年
    以上七年以下有期徒刑，併科新台幣七百萬元以下罰金）及
    第12條第4 項未經許可寄藏子彈罪。惟被告行為後，槍砲彈
    藥刀械管制條例已於94年1 月26日修正公布，並自公布日施
    行，原條例第8 條與第10條、第11條合併修正移列為為修正
    條文第8 條，原條例第11條刪除；修正後槍砲彈藥刀械管制
    條例第8 條第4 項規定「未經許可寄藏第4 條1 項第1 款所
    定其他可發射金屬或子彈具有殺傷力之各式槍枝者，處三年
    以上十年以下有期徒刑，併科新台幣七百萬元以下罰金」，
    經比較新舊法，以修正前之槍砲彈藥刀械管制條例第11條第
    4 項規定有利於被告，是依刑法第2 條第1 項但書之規定，
    應適用修正前之槍砲彈藥刀械管制條例第11條第4 項規定處
    斷。被告辰○○與羅勝安就寄藏槍彈犯行，有犯意聯絡及行
    為分擔，為共同正犯。被告因寄藏而持有槍彈之行為，為寄
    藏之低度行為，不另論持有槍彈罪。被告同時寄藏改造手槍
    及改造子彈，係以一寄藏行為同時觸犯上開二罪名，為想像
    競合犯，應從情節較重之修正前槍砲彈藥刀械管制條例第11
    條第4 項之未經許可持有可發射子彈具有殺傷力之槍枝罪處
    斷。辰○○所犯寄藏改造手槍罪，與前開常業詐欺罪行，犯
    意各別，行為不同，罪名互異，應分論併罰。
五、公訴意旨另以：應徵工讀生及色情按摩部分，Ｆ○○等人以
    查詢職業為由，分別要求職者及男客持提款卡至提款機前操
    作，因求職者及男客察覺有異相應不理，即分別發送簡訊恐
    嚇危害求職者、男客本人及家人安全，迫使求職者及男客回
    電，再趁其等心生畏懼恐嚇取財，而各詐得如附表四（三）
    、（四）所示財物等語。訊據被告Ｆ○○等人均否認有恐嚇
    取財犯行，經查：應徵工讀生部分之被害人地○○雖被詐騙
    4 萬7983元，惟地○○係因打電話應徵工讀生，對方佯稱薪
    資要用轉帳，要求持金融卡至提款機操作測試帳戶是否有效
    ，因發覺有異，操作到一半將卡退出，翌日收到一通簡訊，
    內容是說「你做一半就走，破壞我們的系統，接到簡訊請回
    電，不然後果自行負責」，待地○○回電，詐騙集團再佯稱
    需持金融卡至提款機操作以取消留在電腦系統上之資料，否
    則會觸犯洗錢罪等語，致地○○陷於錯誤而再持金融卡至提
    款機依指示操作而被轉出3 萬元，另再以無摺存款方式存入
    1 萬8000元至人頭帳戶，簡訊已不存在等情，業據地○○在
    本院審理時證述明確（見原審94年1 月28日審理筆錄），依
    其證述之情節，尚難認有何恐嚇危害安全之行為，且簡訊已
    不存在，無從證明恐嚇之事實。另被害人Ｄ○○於警詢及偵
    查中除指述遭因求女子性交易而遭詐騙外，並指陳遭恐嚇之
    情節，惟經原審多次傳訊並拘提Ｄ○○，均無法傳拘到庭為
    證，是就所指陳遭恐嚇之事實，難僅憑Ｄ○○於警、偵詢中
    未有具體加害對象之陳述遽認被告Ｆ○○等人即係對其為恐
    嚇取財犯行之人。此外均查無其他證據證明被告Ｆ○○等人
    有公訴人所指恐嚇危害安全之犯行，惟此部分與前揭常業詐
    欺犯行有裁判上一罪之牽連關係，均不另為無罪之諭知。
丙、撤銷改判之理由（即被告Ｆ○○、玄○○、丑○○、癸○○
    、天○○、未○○部分）：
一、撤銷之理由：
(一)原審認上列被告犯罪明確，予以論罪科刑，固非無見，惟查
    ：(一)按洗錢防制法第12條第1 項規定：「犯本法之罪者，其
    因犯罪所得財物或財產上利益，除應發還被害人或第三人者
    外，不問屬於犯人與否，沒收之。如全部或一部不能沒收時
    ，追徵其價額或以其財產抵償之」。所謂「追徵其價額」，
    必限於所得者為金錢以外之其他財物而無法沒收時，始應追
    徵其價額，使其繳納與原物相當之價額；如所得之財物為金
    錢而無法沒收時，則應以其財產抵償之，不發生追徵價額之
    問題（最高法院93年台上字第858 號判決參酌）。原判決就
    被告Ｆ○○、玄○○、丑○○犯罪所得部分，於主文宣告沒
    收時，竟同時諭知「如全部或一部不能沒收時，追徵其價額
    或以其財產抵償之」等，則依上開說明，自有未當。(二)癸○
    ○部分，亦應犯刑法第340 條之常業詐欺罪及洗錢防制法第
    9 條第1 項之犯第2 條第1 款之罪，原審以被告癸○○加入
    後未詐欺得逞，即認其應犯刑法339 條第3 項、第1 項之詐
    欺未遂罪，且未論洗錢防制法第9 條第1 項之罪，所持見解
    尚有可議。(三)另被告Ｆ○○、丑○○、天○○、癸○○及未
    ○○，於偵查中就洗錢防制法部分白白犯行，原審未依洗錢
    防制法第9 條第5 項規定減輕其刑，同有疏漏。
(二)檢察官上訴意旨猶指被告等人就洗錢防制法部分，應犯洗錢
    防制法第9 條第3 項之常業洗錢罪，而被告Ｆ○○、玄○○
    、癸○○、丑○○、未○○上訴意旨或否認部分犯行或指摘
    原審量刑過重云云，固均非可採。然原判決就被告Ｆ○○、
    玄○○、癸○○、丑○○、未○○及天○○部分既有上開可
    議之處，自應由本院撤銷改判。
二、科刑沒收之理由：
(一)爰審酌被告年輕力盛，不思以正途賺取金錢，反以參與詐騙
    集團為業，以惡劣手段向社會大眾騙取金錢，利用社會大眾
    之正當求職而詐騙被害人，嚴重危害社會秩序，使人與人間
    之信任蕩然無存，且造成被害人金錢損失，致被害人家庭因
    而破碎，再收購人頭帳戶，供被害人轉帳存匯入金錢，增加
    被害人尋求救濟之困難，亦使所屬不法詐騙集團得以順利掩
    飾常業詐欺所得財物，復參酌被告素行狀況、品性、智識程
    度、目的手段、每人加入集團時間早晚、詐得金額頗鉅、被
    害人數眾多，干擾不特定人之財產安全，影響社會治安至深
    ，及被告玄○○、丑○○坦承犯行，Ｆ○○加入時間早
    且擔任據點負責人，天○○早期即幫張慶源在網路掛網刊登
    販賣天幣之不實廣告，加入後先後在二據點從事詐欺行為，
    未○○加入時間雖較晚，惟三人有避重就輕諉責之情形，
    癸○○加入集團從事詐欺行為事證明確，猶飾詞卸責，顯見
    無悔過之心等犯罪後態度之一切情狀，分別量處如主文所示
    之刑，以示懲儆。
(二)沒收部分：
  (一)按犯洗錢防制法第九條之罪者，其因犯罪所得財物或財產上
    利益，除應發還被害人或第三人者外，不問屬於犯人與否，
    沒收之。如全部或一部不能沒收時，追徵其價額或以其財產
    抵償之；所謂因犯罪所得財物，包括因犯罪取得之報酬在內
    ，該法第12條第1 項、第4 條第2 款分別定有明文。如附表
    八編號1、2之現金2 萬2200元及1 萬3200元，分別自被告丑
    ○○、玄○○身上起獲，丑○○及玄○○加入集團以詐欺為
    業，該些現金堪認係犯罪所取得之報酬，而屬犯罪所得財物
    ；及如附表九Ⅳ丑○○帳戶、IＦ○○帳戶、II黃○
    ○帳戶（供玄○○存提犯罪所得）等被告個人帳戶，帳戶內
    各筆金額堪認係屬被告犯罪所得報酬，均應依洗錢防制法第
    12條第1 項規定諭知沒收，如全部或一部不能沒收，應以其
    財產抵償之。
  (二)扣案如附表八編號3 之現金21萬9000元，係自被告巳○○背
    包內所起獲，為巳○○與宇○○替所屬詐欺集團自不詳人頭
    帳戶所領出之詐欺款項，業據巳○○供述在卷，依洗錢防制
    法第12條第1 項規定，應由執行檢察官查明後依序發還被害
    人，不予宣告沒收。至如附表四所示被害人受詐騙款項及附
    表九所示人頭帳戶內被害人匯入之款項，屬被告等人詐欺之
    贓款，帳戶內有餘額應由檢察官查明發還被害人外，其餘被
    害人在法律上亦得主張權利，不在沒收之列，爰不予宣告沒
    收。
  (三)扣案如附表六所示物品，均為被告所參加之犯罪集團所有，
    供本案犯罪所用之物，業經被告等供明在卷，爰依刑法第38
    條第1 項第2 款諭知沒收。另扣案改造手槍2 枝、改造子彈
    9 顆，均屬未經許可不得持有之違禁物，應依刑法第38條第
    1 項第1 款，宣告沒收之。至經試射之子彈5 顆，試射後已
    無殺傷力，非違禁物，不予宣告沒收，附此說明。
  (四)扣案如附表七編號1至9所示物品，雖為被告刊登之詐欺廣告
    或委刊廣告之樣品，惟非被告所有；編號27、28為被告詐騙
    據點之門禁卡及鑰匙，亦非屬被告所有；其餘編號10至26、
    編號29至37各項物品均為被告個人之物品，不能證明係供本
    件犯罪所用，均不予宣告沒收。
丁、上訴駁回部分（即被告申○○、辰○○、壬○○、戌○○、
    Ｃ○○、黃○○、宇○○、巳○○部分）
一、原審認被告申○○、辰○○、壬○○、戌○○、Ｃ○○、黃
    ○○、宇○○、巳○○等人共同犯刑法第340 條常業詐欺、
    洗錢防制法第9 條第1 項洗錢罪；並就所犯洗錢防制法部分
    變更檢察官所起訴法條；且被告申○○、辰○○、壬○○、
    戌○○、Ｃ○○、黃○○、宇○○、巳○○上開所犯刑法第
    340 條常業詐欺、洗錢防制法第9 條第1 項洗錢罪間，有方
    法與目的之牽連關係，應從一重之刑法第340 條常業詐欺罪
    論處；被告辰○○另與羅勝安共同犯修正前槍砲彈藥刀械管
    制條例第11條第4 項未經許可寄藏可發射子彈具有殺傷力之
    槍械罪、同條例第12條第4 項未經許可寄藏子彈罪，所犯二
    罪間係一行為觸犯數罪名之想像競合犯，應從情節較重之修
    正前槍砲彈藥刀械管制條例第11條第4 項未經許可寄藏可發
    射子彈具有殺傷力之槍械處斷。被告巳○○所犯二罪，犯意
    各別，行為不同，罪名互異，應分論併罰。而適用刑事訴訟
    法第第300 條，洗錢防制法第9 條第1 項、第5 項、第12條
    第1 項，修正前槍砲彈藥刀械管制條例第11條第4 項、第12
    條第4 項，刑法第11條前段、第2 條第1 項但書、第28條、
    第340 條、第55條規定。復審酌被告年輕力盛，不思以正途
    賺取金錢，反以參與詐騙集團為業，以惡劣手段向社會大眾
    騙取金錢，利用社會大眾之正當求職而詐騙被害人，嚴重危
    害社會秩序，使人與人間之信任蕩然無存，且造成被害人金
    錢損失，致被害人家庭因而破碎，再收購人頭帳戶，供被害
    人轉帳存匯入金錢，增加被害人尋求救濟之困難，亦使所屬
    不法詐騙集團得以順利掩飾常業詐欺所得財物，復參酌被告
    素行狀況、品性、智識程度、目的手段、每人加入集團時間
    早晚、詐得之金額、所生危害及被告申○○、辰○○、黃○
    ○、壬○○、戌○○、Ｃ○○坦承犯行心；宇○○加入集團
    時間早，與張慶源、藍清涼聯繫密切，且除負責領取、測試
    人頭帳戶及提領詐欺所得外，並參與收購詐欺使用電話SIM
    卡、預付卡及人頭帳戶，涉案情節深，與巳○○先則均一再
    否認知情，至提示監察錄音譯文等證據，知無可卸責後始坦
    承犯行，亦無悔悟之心等犯罪後態度之一切情狀，分別量處
    被告申○○有期徒刑伍年貳月；被告宇○○有期徒刑肆年；
    被告巳○○有期徒刑貳年；被告壬○○有期徒刑貳年陸月；
    被告戌○○有期徒刑壹年陸月；被告黃○○有期徒刑壹年陸
    月；被告Ｃ○○有期徒刑壹年陸月；被告辰○○就常業詐欺
    罪判處有期徒刑肆年陸月，未經許可寄藏可發子彈具有殺傷
    力之改造槍械罪部分判處有期徒刑壹年肆月，併科罰金新臺
    幣伍萬元，罰金部分並如諭知如易服勞役之折算標準，並定
    應執行刑為有期徒刑伍年陸月，併科罰金新臺幣伍萬元，罰
    金部分並如諭知如易服勞役之折算標準等；又就扣案如附表
    六所示物品，為被告參加之犯罪集團所有，供本案犯罪所用
    之物，依刑法第38條第1 項第2 款諭知沒收。另扣案改造手
    槍2 枝、改造子彈9 顆，均屬未經許可不得持有之違禁物，
    依刑法第38條第1 項第1 款，宣告沒收之。至經試射之子彈
    5 顆，試射後已無殺傷力，非違禁物，不予宣告沒收。另說
    明扣案如附表七編號1至9所示物品，雖為被告刊登之詐欺廣
    告或委刊廣告之樣品，惟非被告所有；編號27、28為被告詐
    騙據點之門禁卡及鑰匙，亦非屬被告所有；其餘編號10至26
    、編號29至37各項物品均為被告個人之物品，不能證明係供
    本件犯罪所用，均不予宣告沒收。暨就公訴意旨所起訴恐嚇
    取財部分認不能證明，而不另為無罪之諭知等。其認事用法
    均無不當，量刑亦稱妥適，應予維持。
二、檢察官上訴意旨猶執前詞稱被告等人就洗錢防制法部分，應
    犯洗錢防制法第9 條第3 項之常業洗錢罪，而被告申○○、
    辰○○、壬○○、黃○○、宇○○、巳○○上訴意旨或否認
    犯行或空言指陳原審量刑過重云云，均無非可採，為無理由
    ，俱駁回之。
戊、適用之法條：
一、刑事訴訟法第368 條、第369 條第1 項前段、第364 條、第
    299 條第1 項前段、第300 條。
二、洗錢防制法第9 條第1 項、第5 項、第12條第1 項，修正前
    槍砲彈藥刀械管制條例第11條第4 項、第12條第4 項，刑法
    第11條前段、第2 條第1 項但書、第28條、第56條、第340
    條、第47條、第55條、第26條前段、第42條第2 項、第38條
    第1 項第1 款、第2 款、第51條第5 款，罰金罰鍰提高標準
    條例第1 條前段、第2 條，現行法規所定貨幣單位折算新台
    幣條例第2 條。
本案經檢察官賴俊雄到庭執行職務。
中　　華　　民　　國　　94　　年　　9 　　月　　20　　日
                  刑事第二十庭審判長法  官  陳貽男
                                    法  官  高明哲
                                    法  官  許仕楓
以上正本證明與原本無異。
如不服本判決，應於收受送達後10日內向本院提出上訴書狀，其
未敘述上訴之理由者，並得於提起上訴後10日內向本院補提理由
書狀（均須按他造當事人之人數附繕本）。
                                    書記官  劉貞達
中　　華　　民　　國　　94　　年　　9 　　月　　22　　日
附表一：
┌────┬──────────┬──────┬───────┐
│成  員  │ 加入時間           │犯意聯絡範圍│  行為分擔    │                               │
├────┼──────────┼──────┼───────┤
│申○○　│ 92年8 月間         │自加入後集團│  接聽電話（據│
│        │（羅勝安介紹加入）  │全部據點之犯│  點負責人）  │
│        │                    │行          │              │
├────┼──────────┼──────┼───────┤
│辰○○　│ 92年10月中旬       │ 同上       │  接聽電話    │
│        │（羅勝安介紹加入）  │            │              │
├────┼──────────┼──────┼───────┤
│玄○○  │ 92年11月中旬       │ 同上       │  接聽電話、93│
│        │ （申○○介紹加入） │            │  年4 月後兼任│
│        │                    │            │  延平路、華美│
│        │                    │            │  一路提款車手│
├────┼──────────┼──────┼───────┤
│Ｆ○○　│ 92年11月底         │ 同上       │  接聽電話    │
│        │ （藍清涼僱用加入） │            │              │
├────┼──────────┼──────┼───────┤
│天○○  │ 93年3 月間         │ 同上       │  接聽電話    │
│        │ （張慶源僱用加入） │            │              │
├────┼──────────┼──────┼───────┤
│丑○○　│ 93年3 月初         │ 同上       │  電話接聽、93│
│        │ （玄○○介紹加入） │            │  年4 月後兼任│
│        │                    │            │  延平路、華美│
│        │                    │            │  一路提款車手│
├────┼──────────┼──────┼───────┤
│壬○○　│ 93年4 月中旬       │自加入後之中│  接聽電話    │
│        │ （申○○介紹加入） │壢市○○路、│              │
│        │                    │華美一路據點│              │
│        │                    │之犯行      │              │
├────┼──────────┼──────┼───────┤
│戌○○　│ 93年6 月中旬       │同上        │  接聽電話    │
│        │ （丑○○介紹加入） │            │              │
├────┼──────────┼──────┼───────┤
│未○○　│ 93年6 月15日       │自加入後之桃│  接聽電話    │
│        │ （Ｆ○○介紹加入） │園市○○路據│              │
│        │                    │點之犯行    │              │
├────┼──────────┼──────┼───────┤
│Ｃ○○  │ 93年6 月底         │同上        │  接聽電話    │
│        │ （天○○介紹加入） │            │              │
├────┼──────────┼──────┼───────┤
│黃○○　│ 93年6 月底         │自加入後之中│  接聽電話    │
│        │ （玄○○介紹加入） │壢市○○路、│              │
│        │                    │華美一路據點│              │
│        │                    │之犯行      │              │
├────┼──────────┼──────┼───────┤
│癸○○　│ 93年7月14日        │同上        │  接聽電話    │
│        │ （丑○○介紹加入） │            │              │
├────┼──────────┼──────┼───────┤
│宇○○  │ 92年12月           │自加入後集團│  提款車手、購│
│        │ （張慶源僱用加入） │全部據點之犯│  購買電話卡、│
│        │                    │行          │  人頭帳戶    │
├────┼──────────┼──────┼───────┤
│巳○○  │ 93年5 月底         │同上        │  提款車手    │                                    │
│        │ （宇○○介紹加入） │            │              │                                    │
└────┴──────────┴──────┴───────┘
附表二：
┌────┬────┬────────────┬────┬────┐
│  時    │地  點  │   成      員           │詐欺方法│  備註  │
│        │        │                        │        │        │
├────┼────┼────────────┼────┼────┤
│92年8 月│桃園市  │羅勝安（據點負責人）    │應徵褓姆│93年1 月│
│間至93年│民有東路│申○○（92年8 月間加入）│        │月底轉換│
│1 月間  │新光三越│辰○○（92年10月間加入）│        │換至桃園│
│        │百貨公司│廬冠匡（92年11月中加入）│網路天幣│經國路及│
│        │旁有伴生│Ｆ○○（92年11月底加入）│        │蘆竹鄉南│
│        │活大廈  │                        │        │福路據點│
├────┼────┼────────────┼────┼────┤
│93年1 月│桃園縣  │Ｆ○○（據點負責人）    │網路天幣│93年1 月│
│間至93年│蘆竹鄉  │天○○ （93年3 月加入） │        │間設立  │
│3 月底  │南福路  │廬冠匡（93年3 月間轉換至│        │        │
│        │星河大廈│        經國路據點）    │        │        │
│        │        │丑○○（93年3 月初加入，│        │        │
│        │        │        3 月間與玄○○轉│        │        │
│        │        │        至經國路據點）  │        │        │
├────┼────┼────────────┼────┼────┤
│93年1 月│        │羅勝安（據點負責人）    │應徵褓姆│93年1 月│
│至93年4 │        │申○○                  │        │間設立，│
│月      │        │辰○○                  │        │93年4 月│
│        │        │玄○○                  │        │間羅勝安│
│        │桃園市  │丑○○                  │        │等人轉至│
│        │經國路  │                        │        │中壢市延│
├────┤397 號  ├────────────┼────┤平路據點│
│93年4 月│16樓    │Ｆ○○（據點負責人）    │網路天幣│後，此據│
│93年7 月│        │天○○                  │        │點由羅冠│
│20日    │        │未○○（93年6 月15日加入│        │等人為據│
│        │        │Ｃ○○（93年6 月底加入）│        │點      │
├────┼────┼────────────┼────┼────┤
│93年4 月│桃園縣  │申○○（據點負責人）    │應徵褓姆│        │
│至93年7 │中壢市  │辰○○                  │家教    │        │
│月20日  │延平路  │壬○○（93年4 月中加入）│        │        │
│        │429 號  │戌○○（93年6 月中加入）│        │        │
│        │11樓之  │（以上四人於93年6 月底、│        │        │
│        │7       │7 月初轉至中壢市○○○路│        │        │
│        │        │據點）玄○○丑○○廬冠臻│        │        │
│        │        │（93年6 月底加入）癸○○│        │        │
│        │        │（93年7 月加入）        │        │        │
├────┼────┼────────────┼────┼────┤
│93年7 月│桃園縣  │申○○（據點負責人）    │應徵褓姆│93年6 月│
│初至93年│中壢市華│辰○○                  │        │底設立  │
│7 月20日│美一路16│壬○○                  │        │        │
│        │巷23號9 │戌○○                  │        │        │
│        │樓      │                        │        │        │
└────┴────┴────────────┴────┴────┘
附表三：詐騙方法
  ┌────────────────────────┬────────┐
  │      方              法                        │     備   註    │
  ├────────────────────────┼────────┤
  │（一）應徵褓姆部分：                            │一、桃園市○○路│
  │１應徵者依報紙廣告來電應徵時，先由據點資淺成員以│    據點由黃○○│
  │  助理身分接聽電話詢問並記下應徵者姓名、年齡、住│    、癸○○留下│
  │  所、配偶職業、電話等基本資料。                │    應徵者資料後│
  │２再由資深成員以主管角色回電與應徵者聯絡，詐稱在│    ，由丑○○、│
  │  中信集團海外投資部工作，亟需褓母照料稚子，並告│    或玄○○擔任│
  │  知應徵者錄取後，佯請應徵者代為購買奶粉、嬰幼兒│    主管角色，陳│
  │  用品及預付薪資為由，要求應徵者提供金融帳戶帳號│    胤霖擔任會計│
  │  以匯入款項，並請應徵者至提款機查詢有無收到匯款│    角色。      │
  │  。                                            │二、桃園市華美一│
  │３待應徵者回電未收到匯款時，詐稱匯款有問題，請應│    路據點，由林│
  │  徵者與公司會計聯絡，再由另一資深成員以會計角色│    瑞盈、戌○○│
  │  佯稱匯款卡在金融中心，誘使應徵者至提款機前，利│    擔任助理角色│
  │  用渠不諳操作流程，趁機將被害人帳戶內之款項轉出│    ，留下應徵者│
  │  至人頭帳戶。                                  │    資料，由張茗│
  │４嗣應徵者發現存款遭轉出後，再以回充歸還為由，要│    昱擔任主管角│
  │  應徵者再依電話指示操作提款機，致應徵者陷於錯誤│    色，申○○擔│
  │  轉出更多金額至人頭帳戶。                      │    任會計角色。│
  │５若應徵者帳戶已無金額，則以操作錯誤致交易金額卡│                │
  │  在交易線上，已違反金融洗錢秩序，日後將遭訟累，│                │
  │  須再拿出更多金額，轉匯至指定帳戶再匯回應徵者帳│                │
  │  戶，才能蓋過違法交易等詞為由詐騙應徵者，致應徵│                │
  │  者陷於錯誤，而匯款至人頭帳戶，損失更多金錢。  │                │
  ├────────────────────────┼────────┤
  │（二）應徵家教部分：                            │                │
  │１應徵者來電後，由據點資淺成員以助理身分接聽電話│                │
  │  並詢問留下電話等資料。                        │                │
  │２由資深成員以主管身分回電與應徵者聯絡，詐稱在中│                │
  │  信集團海外投資部工作，有子欲找全科家教，並告知│                │
  │  錄取後佯稱要預付家教費用，要求應徵者提供金融帳│                │
  │  戶帳號以匯入款項，待應徵者回電未收到匯款時，詐│                │
  │  稱匯款有問題請應徵者與會計聯絡，再由另一資深成│                │
  │  員以會計身分佯稱匯款卡在金融中心，誘使應徵者至│                │
  │  提款機前，利用渠不諳操作流程，趁機將應徵者帳戶│                │
  │  內之款項轉出至人頭帳戶。                      │                │
  │３應徵者發現存款遭轉出後，再以回充歸還為由，要應│                │
  │  徵者再依電話指示操作提款機，致轉出更多金額至人│                │
  │  頭帳戶。                                      │                │
  ├────────────────────────┼────────┤
  │（三）應徵工讀生部分：                          │                │
  │１應徵者來電後，集團據點成員接聽電話先詢問應徵者│                │
  │  是否為學生、就讀學校、住所、電話等基本資料，並│                │
  │  表示工讀之薪資要用匯款方式，要求應徵者提供帳戶│                │
  │  ，再以測試帳戶為由，要求應徵者持金融卡至提款機│                │
  │  前操作測試，以詐騙應徵者金額，如應徵者察覺有異│                │
  │  而退出金融卡後，即佯稱應徵者於操作中途把金融卡│                │
  │  退出，破壞其公司電腦系統，須持有存款金額3 萬元│                │
  │  以上之金融卡再到提款機操作以取消原來操作提款機│                │
  │  之資料，否則觸犯洗錢罪，致應徵者陷於錯誤，再持│                │
  │  金融卡至提款機依其指示操作，待應徵者因不諳操作│                │
  │  流程，致將款項再轉入人頭帳戶後，又佯稱轉入之款│                │
  │  項須領回，否則會觸犯洗錢罪為由，再要求應徵者再│                │
  │  匯款至人頭帳戶始得處理，致應徵者因而再轉帳入人│                │
  │  頭帳戶，損失更多金額。                        │                │
  ├────────────────────────┼────────┤
  │（四）色情按摩部分：                            │                │
  │１明知並無小姐按摩，於接聽男客來電後，即要求男客│                │
  │  至旅館開房　間等待，待男客到旅館回電告知房號後│                │
  │  ，即以防止警察誘　捕為由，詢問住處電話及地址，│                │
  │  並要求男客持提款卡至提款機前操作查詢職業以詐取│                │
  │  帳戶內金額。男客察覺有異回絕後，即撥打電話給男│                │
  │  客稱男客破壞行情，須給付款項以去霉運，致男客依│                │
  │  其指示轉帳匯款至指定之人頭帳戶。              │                │
  ├────────────────────────┼────────┤
  │（五）販賣天幣部分：                            │                │
  │１網路天堂遊戲玩家依網路掛網廣告來電後，接聽電話│                │
  │  之據點成員告知欲以1 比3500至4000之比例即1 元販│                │
  │  賣4000元之天幣，談妥交易金額後，約定以匯款方式│                │
  │  交易，誘使玩家至提款機前，利用玩家不諳操作流程│                │
  │  ，趁機將帳戶內之款項轉出至人頭帳戶後即騙稱網路│                │
  │  遊戲帳號被鎖相應不理；或約定以現金交易，相約見│                │
  │  面後，以工讀生臨時有事無法趕至為由，要求玩家先│                │
  │  進行驗鈔，待玩家誤將款項存入指定之人頭帳戶後，│                │
  │  再佯稱退款，誘使玩家再持金融卡依其指示操作提款│                │
  │  機，利用玩家不諳操作流程，趁機將帳戶內之款項轉│                │
  │  出至人頭帳戶後即騙稱網路遊戲帳號被鎖相應不理。│                │
  └────────────────────────┴────────┘
附表四：被害人
  （一）褓姆部分（桃園市○○○路據點、中壢市○○路、華美
        一路據點）：
  ┌─┬───┬─────┬─────┬────────────┐
  │編│被害人│被害時間  │被害金額  │備     註               │
  │號│      │          │（新臺幣）│                        │
  ├─┼───┼─────┼─────┼────────────┤
  │１│卯○○│92年10月23│1065萬元  │92.10.23中國時報廣告（│
  │  │      │日至11月1 │（接續轉帳│  93偵14913卷貳第170頁）│
  │  │      │日        │63筆至人頭│存款轉帳明細（93偵1166│
  │  │      │          │帳戶）    │  8卷參第384頁～395頁） │
  ├─┼───┼─────┼─────┼────────────┤
  │２│乙○○│93年4 月20│23萬4949元│ATM 交易明細表2 紙、存│
  │  │      │日至4 月28│（接續轉帳│  摺明細1 紙（93偵11668 │
  │  │      │日        │3 筆至人頭│  卷參第461頁～463頁）  │
  │  │      │          │帳戶）    │記載於中壢市○○路據點│
  │  │      │          │          │  扣案記事本14-5        │
  ├─┼───┼─────┼─────┼────────────┤
  │３│戊○○│93年4 月中│9 萬9983元│中國信託ATM 交易明細表│
  │  │      │旬至4 月30│（轉帳1 筆│  1 紙（93偵14913 卷貳第│
  │  │      │日        │至人頭帳戶│  242頁）               │
  │  │      │          │）        │存摺明細表（93偵11668 │
  │  │      │          │          │  卷參第496頁）         │
  │  │      │          │          │記載於中壢市○○路據點│
  │  │      │          │          │  扣案記事本14-1        │
  ├─┼───┼─────┼─────┼────────────┤
  │４│丁○○│93年5 月4 │9983元（轉│華南商業銀行存款存摺明│
  │  │      │日至5 月6 │（帳1 筆至│  細表（93偵11668卷參第 │
  │  │      │日        │人頭帳戶）│  484頁～485頁）        │
  │  │      │          │          │記載於中壢市○○路據點│
  │  │      │          │          │  扣案記事本14-5        │
  ├─┼───┼─────┼─────┼────────────┤
  │５│Ａ○○│93年5 月11│9983元（轉│中國信託ATM 交易明細表│
  │  │      │日至5 月17│帳1 筆至人│  1紙（93偵11668卷參第  │
  │  │      │日        │頭帳戶）  │  501頁）               │
  │  │      │          │          │記載於中壢市○○路據點│
  │  │      │          │          │  扣案記事本14-5        │
  ├─┼───┼─────┼─────┼────────────┤
  │６│黃翠淩│93年5 月5 │29萬9949元│93年5 月5 日聯合報廣告│
  │  │      │日至5 月6 │（接續轉帳│  （93偵11668卷肆第522頁│
  │  │      │日        │3 筆至人頭│  ）                    │
  │  │      │          │帳戶）    │中國信託商業銀行帳戶明│
  │  │      │          │          │  細2 紙（93偵11668 卷肆│
  │  │      │          │          │  第523頁～524頁）      │
  │  │      │          │          │記載於中壢市○○○路據│
  │  │      │          │          │  點扣案記事本12-4      │
  ├─┼───┼─────┼─────┼────────────┤
  │７│己○○│93年5 月17│423 萬元（│郵局存摺明細、臺灣銀行│
  │  │      │日至5 月26│接續轉帳、│  存摺明細各1 紙（93偵  │
  │  │      │日        │匯款11筆至│  11668卷肆第541頁～544 │
  │  │      │          │人頭帳戶）│  頁）                  │
  │  │      │          │          │匯款單6紙、存款憑條1紙│
  │  │      │          │          │  （93偵11668卷肆第546頁│
  │  │      │          │          │  ～554頁）             │
  ├─┼───┼─────┼─────┼────────────┤
  │８│酉○○│93年4 月30│1 萬8983元│陳嘉玉存摺明細2 紙（93│
  │  │      │日至5 月10│（轉帳1 筆│  偵11668卷肆第633、634 │
  │  │      │日        │至人頭帳戶│  頁）                  │
  │  │      │          │）        │記載於中壢市○○路據點│
  │  │      │          │          │  扣案記事本14-5        │
  ├─┼───┼─────┼─────┼────────────┤
  │９│丙○○│93年5 月31│9983元（轉│記載於中壢市○○○路據│
  │  │      │日至6 月7 │帳1 筆至人│  點扣案記事本12-3      │
  │  │      │日        │頭帳戶）  │                        │
  ├─┼───┼─────┼─────┼────────────┤
  │10│午○○│93年5 月27│9983元（轉│中國信託ATM 交易明細表│
  │  │      │日至6 月2 │帳1 筆至人│  1 紙（93偵11668卷參第 │
  │  │      │日        │頭帳戶）  │  450頁）               │
  │  │      │          │          │記載於中壢市○○路據點│
  │  │      │          │          │  扣案記事本14-5        │
  ├─┼───┼─────┼─────┼────────────┤
  │11│亥○○│93年6 月30│9 萬9983元│中國信託ATM 交易明細表│
  │  │      │日至7 月7 │（轉帳1 筆│  1 紙（93偵11668卷肆第 │
  │  │      │日        │至人頭帳戶│  616頁）               │
  │  │      │          │）        │記載於中壢市○○○路據│
  │  │      │          │          │  點扣案記事本12-2      │
  └─┴───┴─────┴─────┴────────────┘
  （二）家教部分（中壢市○○路、華美一路據點）：
  ┌─┬───┬─────┬─────┬────────────┐
  │編│被害人│被害時間  │被害金額  │備     註               │
  │號│      │          │          │                        │
  ├─┼───┼─────┼─────┼────────────┤
  │１│庚○○│93年4 月26│5 萬6749元│誠泰商業銀行、萬泰商業│
  │  │      │日至4 月27│（接續轉帳│  銀行、聯邦商業銀行交易│
  │  │      │日        │3 筆至人頭│  明細表3 紙（93偵11668 │
  │  │      │          │帳戶）    │  卷第肆604頁～606頁）  │
  │  │      │          │          │記載於中壢市○○○路據│
  │  │      │          │          │  點扣案記事本12-3      │
  └─┴───┴─────┴─────┴────────────┘
  （三）工讀生部分（桃園市○○路據點）：
  ┌─┬───┬─────┬─────┬────────────┐
  │編│被害人│被害時間  │被害金額  │備     註               │
  │號│      │          │          │                        │
  ├─┼───┼─────┼─────┼────────────┤
  │１│地○○│93年7 月7 │4 萬7983元│在台中市○○路402-6號 │
  │  │      │日至7 月8 │（接續轉帳│  巳○○住處房間內查扣劉│
  │  │      │日        │2 筆至人頭│  懿德帳戶存摺（93偵1166│
  │  │      │          │帳戶）    │  8卷肆第568頁），即為黃│
  │  │      │          │          │  崇銘受騙匯款之人頭帳戶│
  └─┴───┴─────┴─────┴────────────┘
  （四）色情按摩部分（桃園市○○路據點）：
  ┌─┬───┬─────┬─────┬────────────┐
  │編│被害人│被害時間  │被害金額  │備     註               │
  │號│      │          │          │                        │
  ├─┼───┼─────┼─────┼────────────┤
  │１│Ｄ○○│93年6 月19│12萬8000元│中國信託商業銀行、中華│
  │  │      │日至6 月21│（接續轉帳│  商業銀行ATM 交易明細表│
  │  │      │日        │2 筆至人頭│  各1 紙（93偵11668卷肆 │
  │  │      │          │帳戶）    │  第511頁）             │
  │  │      │          │          │於桃園市○○路據點扣案│
  │  │      │          │          │  記事本4-7記載Ｄ○○匯 │
  │  │      │          │          │  款之人頭帳戶帳號      │
  └─┴───┴─────┴─────┴────────────┘
  （五）販賣天幣部分（桃園市○○路據點）：
  ┌─┬───┬─────┬─────┬────────────┐
  │編│被害人│被害時間  │被害金額  │備     註               │
  │號│      │          │          │                        │
  ├─┼───┼─────┼─────┼────────────┤
  │１│Ｂ○○│93年6 月6 │8 萬1266元│ATM 交易明細表3 紙、帳│
  │  │      │日至6 月7 │（接續轉帳│  號證明書（93偵14913卷 │
  │  │      │日        │3 筆至人頭│  貳第173頁）           │
  │  │      │          │帳戶）    │於中壢市○○路據點扣案│
  │  │      │          │          │  人頭帳戶劉昌華00000000│
  │  │      │          │          │  8344帳號存摺為Ｂ○○匯│
  │  │      │          │          │  款帳號                │
  ├─┼───┼─────┼─────┼────────────┤
  │２│甲○○│93年6 月15│1 萬1483元│聯邦商業銀行ATM 交易明│
  │  │      │日        │（接續轉帳│  細表2 紙（93偵11668卷 │
  │  │      │          │2 筆至人頭│  第636頁）             │
  │  │      │          │帳戶）    │記載於桃園市○○路據點│
  │  │      │          │          │  扣案記事本4-7         │
  ├─┼───┼─────┼─────┼────────────┤
  │３│寅○○│93年6 月中│5000元（現│記載於桃園市○○路據點│
  │  │      │旬        │金存入人頭│  扣案記事本4-3         │
  │  │      │          │帳戶）    │                        │
  ├─┼───┼─────┼─────┼────────────┤
  │４│辛○○│93年6 月10│1000元（轉│案件詳細資料，其上帳號│
  │  │      │日        │帳1 筆至人│  為陳秀蓮人頭帳戶（93偵│
  │  │      │          │頭帳戶）  │  11668卷肆第575頁）    │
  │  │      │          │          │記載於桃園市○○路據點│
  │  │      │          │          │  扣案記事本4-7         │
  ├─┼───┼─────┼─────┼────────────┤
  │５│Ｅ○○│93年7 月15│4 萬5000元│台新銀行ATM 交易明細表│
  │  │      │日        │（現金存入│  2 紙（93偵11668卷肆第 │
  │  │      │          │人頭帳戶）│  590頁）               │
  │  │      │          │          │記載於桃園市○○路據點│
  │  │      │          │          │  扣案記事本4-7         │
  ├─┼───┼─────┼─────┼────────────┤
  │６│子○○│93年7 月15│8731元（以│記載於桃園市○○路據點│
  │  │      │日至7 月20│現金存入及│  扣案記事本 4-4（邱小黑│
  │  │      │日        │轉帳方式各│  ）                    │
  │  │      │          │一次存入人│                        │
  │  │      │          │頭帳戶）  │                        │
  └─┴───┴─────┴─────┴────────────┘
附表五：中壢市○○路據點93年7 月15日以後應徵褓姆被詐欺未
        遂之被害人（華美一路據點未遂之應徵者姓名詳扣案記
        事本記載，略列）
┌──┬─────┬──────┬───────────────┐
│編號│  姓  名  │應徵時間    │                 備    註     │
├──┼─────┼──────┼───────────────┤
│1   │陳秋蘭    │93年7 月15日│中壢市○○路扣案記事本14-3    │
├──┼─────┼──────┼───────────────┤
│2   │蕭錦雲    │93年7 月15日│同上                          │
├──┼─────┼──────┼───────────────┤
│3   │林錦霞    │93年7 月15日│同上                          │
├──┼─────┼──────┼───────────────┤
│4   │藍慧芬    │93年7 月16日│同上                          │
├──┼─────┼──────┼───────────────┤
│5   │周一龍    │93年7 月16日│同上                          │
├──┼─────┼──────┼───────────────┤
│6   │施淑姿    │93年7 月16日│同上                          │
├──┼─────┼──────┼───────────────┤
│7   │蘇秋娟    │93年7 月15日│中壢市○○路扣案記事本14-4    │
├──┼─────┼──────┼───────────────┤
│8   │郭玉琴    │93年7 月15日│同上                          │
├──┼─────┼──────┼───────────────┤
│9   │翁玉芳    │93年7 月15日│同上                          │
├──┼─────┼──────┼───────────────┤
│10  │陳碧賢    │93年7 月15日│同上                          │
├──┼─────┼──────┼───────────────┤
│11  │蔡素珠    │93年7 月16日│同上                          │
├──┼─────┼──────┼───────────────┤
│12  │顏美蘭    │93年7 月16日│同上                          │
├──┼─────┼──────┼───────────────┤
│13  │林英蘭    │93年7 月16日│中壢市○○路扣案記事本14-5    │
├──┼─────┼──────┼───────────────┤
│14  │陳怡真    │93年7 月16日│同上                          │
├──┼─────┼──────┼───────────────┤
│15  │黃碧霞    │93年7 月16日│同上                          │
├──┼─────┼──────┼───────────────┤
│16  │江昆霆    │93年7 月16日│同上                          │
├──┼─────┼──────┼───────────────┤
│17  │程秋桂    │93年7 月15日│中壢市○○路扣案記事本14-6    │
├──┼─────┼──────┼───────────────┤
│18  │劉四雲    │93年7 月15日│同上                          │
├──┼─────┼──────┼───────────────┤
│19  │莊淑華    │93年7 月15日│同上                          │
├──┼─────┼──────┼───────────────┤
│20  │楊秀慧    │93年7 月15日│同上                          │
├──┼─────┼──────┼───────────────┤
│21  │曾文蘭    │93年7 月15日│同上                          │
├──┼─────┼──────┼───────────────┤
│22  │孫曉薇    │93年7 月15日│同上                          │
├──┼─────┼──────┼───────────────┤
│23  │游西惠    │93年7 月15日│同上                          │
├──┼─────┼──────┼───────────────┤
│24  │洪阿盛    │93年7 月16日│同上                          │
├──┼─────┼──────┼───────────────┤
│25  │張玉如    │93年7 月16日│同上                          │
├──┼─────┼──────┼───────────────┤
│26  │薛莉諳    │93年7 月16日│同上                          │
├──┼─────┼──────┼───────────────┤
│27  │丁秀婷    │93年7 月19日│同上                          │
├──┼─────┼──────┼───────────────┤
│28  │曾美娥    │93年7 月19日│同上                          │
├──┼─────┼──────┼───────────────┤
│29  │蔣怡蓁    │93年7 月19日│同上                          │
├──┼─────┼──────┼───────────────┤
│30  │楊錦蓮    │93年7 月19日│中壢市○○路扣案記事本14-8    │
├──┼─────┼──────┼───────────────┤
│31  │江蕭芳枝  │93年7 月19日│同上                          │
├──┼─────┼──────┼───────────────┤
│32  │黃麗蘭    │93年7 月19日│同上                          │
├──┼─────┼──────┼───────────────┤
│33  │蔡蘇素華  │93年7 月19日│同上                          │
├──┼─────┼──────┼───────────────┤
│34  │吳翁倩格  │93年7 月19日│同上                          │
├──┼─────┼──────┼───────────────┤
│35  │孫蕾      │93年7 月19日│同上                          │
├──┼─────┼──────┼───────────────┤
│36  │林怡君    │93年7 月19日│同上                          │
├──┼─────┼──────┼───────────────┤
│37  │林怡文    │93年7 月19日│同上                          │
├──┼─────┼──────┼───────────────┤
│38  │丁佩蘭    │93年7 月19日│同上                          │
├──┼─────┼──────┼───────────────┤
│39  │岳美娥    │93年7 月19日│同上                          │
├──┼─────┼──────┼───────────────┤
│40  │李慧美    │93年7 月19日│同上                          │
├──┼─────┼──────┼───────────────┤
│41  │王金梅    │93年7 月19日│同上                          │
├──┼─────┼──────┼───────────────┤
│41  │陳美甘    │93年7 月20日│同上                          │
├──┼─────┼──────┼───────────────┤
│42  │江貴英    │93年7 月20日│同上                          │
├──┼─────┼──────┼───────────────┤
│43  │高麗華    │93年7 月20日│同上                          │
├──┼─────┼──────┼───────────────┤
│44  │陳蓉玉    │93年7 月20日│同上                          │
├──┼─────┼──────┼───────────────┤
│45  │程秋桂    │93年7 月15日│同上                          │
├──┼─────┼──────┼───────────────┤
│46  │張玉明    │93年7 月20日│同上                          │
├──┼─────┼──────┼───────────────┤
│47～│張佳倫等  │93年7 月15日│中壢市○○○路據點扣案記事本（│
│106 │60人      │至7 月20日  │姓名詳記事本記載，不贅列）    │
└──┴─────┴──────┴───────────────┘
附表六：各據點扣案應沒收之物
  （一）桃園縣桃園市○○路397 號16樓電話詐騙據點查扣證物
        ：
  ┌─┬────────┬───┬───────┬─────────┬─────┐
  │編│物品名稱        │數量  │提出人        │  備      註      │證物是否有│
  │號│                │      │              │                  │在原審檢送│
  │  │                │      │              │                  │本院之證物│
  │  │                │      │              │                  │箱或資料袋│
  │  │                │      │              │                  │          │
  ├─┼────────┼───┼───────┼─────────┼─────┤
  │1 │使用中行動電話  │25支  │天○○等3 人  │犯罪所用之物      │ 存在     │
  ├─┼────────┼───┤              ├─────────┼─────┤
  │2 │未使用行動電話  │17支  │              │預備供犯罪所用之物│ 存在     │
  ├─┼────────┼───┤              ├─────────┼─────┤
  │3 │行動電話預付卡  │13張  │              │犯罪所用之物      │ 存在     │
  ├─┼────────┼───┤              │                  ├─────┤
  │4 │記事簿          │13本  │              │                  │ 存在     │
  ├─┼────────┼───┤              │                  ├─────┤
  │5 │ＳＩＭ卡        │1 盒  │              │                  │ 存在     │
  ├─┼────────┼───┤              │                  ├─────┤
  │6 │銀行ＡＴＭ資料簿│3 冊  │              │                  │ 不存在   │
  ├─┼────────┼───┤              │                  ├─────┤
  │7 │監視器、電視    │1 組  │              │                  │ 存在     │
  ├─┼────────┼───┤              │                  ├─────┤
  │8 │傳真機          │1 台  │              │                  │ 存在     │
  ├─┼────────┼───┤              │                  ├─────┤
  │9 │印表機          │1 台  │              │                  │ 存在     │
  ├─┼────────┼───┤              │                  ├─────┤
  │10│行動電話充電器  │7 台  │              │                  │ 存在     │
  ├─┼────────┼───┤              │                  ├─────┤
  │11│筆記型電腦      │1 台  │              │                  │ 不存在   │
  ├─┼────────┼───┤              │                  ├─────┤
  │12│身分證影本人資  │7 張  │              │                  │ 存在     │
  └─┴────────┴───┴───────┴─────────┴─────┘
  （二）桃園縣中壢市○○路429 號11樓之7 電話詐騙據點查扣
        證物：
  ┌─┬────────┬───┬───────┬─────────┬─────┐
  │編│物品名稱        │數量  │  提出人      │  備      註      │證物是否有│
  │號│                │      │              │                  │在原審檢送│
  │  │                │      │              │                  │本院之證物│
  │  │                │      │              │                  │箱或資料袋│
  ├─┼────────┼───┼───────┼─────────┼─────┤
  │1 │行動電話        │18支  │  玄○○等四人│犯罪所用之物      │ 存在     │
  ├─┼────────┼───┤              │                  ├─────┤
  │2 │有線電話        │7 具  │              │                  │ 存在     │
  ├─┼────────┼───┤              │                  ├─────┤
  │3 │無線電          │1 支  │              │                  │ 存在     │
  ├─┼────────┼───┤              │                  ├─────┤
  │4 │計算機          │2 台  │              │                  │ 存在     │
  ├─┼────────┼───┤              │                  ├─────┤
  │5 │ＳＩＭ卡        │18片  │              │                  │ 存在     │
  ├─┼────────┼───┤              │                  ├─────┤
  │6 │電話總機        │1 台  │              │                  │ 存在     │
  ├─┼────────┼───┤              │                  ├─────┤
  │7 │行動電話轉接器  │3 台  │              │                  │ 存在     │
  ├─┼────────┼───┤              ├─────────┼─────┤
  │8 │存摺            │5 本  │              │人頭帳戶存摺及金融│ 不存在   │
  │  │金融卡          │1張   │              │卡                │          │
  ├─┼────────┼───┼───────┼─────────┼─────┤
  │10│台新銀行金融卡  │1 張  │  丑○○      │犯罪所得存提款之用│ 不存在   │
  │  │000-00-000000000│      │              │(丑○○所有）     │          │
  ├─┼────────┼───┼───────┼─────────┼─────┤
  │11│金融卡（00000000│1 張  │  玄○○      │犯罪所得存提款之用│ 不存在   │
  │  │0000000）       │      │              │（玄○○所有）    │          │
  ├─┼────────┼───┼───────┼─────────┼─────┤
  │12│帳冊            │1 批  │  玄○○      │犯罪所用之物      │ 存在     │
  └─┴────────┴───┴───────┴─────────┴─────┘
  （三）桃園縣中壢市○○○路16巷23號9 樓電話詐騙據點查扣
        證物：
  ┌─┬────────────┬──┬────┬─────────┬─────┐
  │編│物品名稱                │數量│提出人  │   備       註    │證物是否有│
  │號│                        │    │        │                  │在原審檢送│
  │  │                        │    │        │                  │本院之證物│
  │  │                        │    │        │                  │箱或資料袋│
  ├─┼────────────┼──┼────┼─────────┼─────┤
  │1 │電腦                    │1 組│申○○等│犯罪所用之物      │ 存在     │
  ├─┼────────────┼──┤4人     │                  ├─────┤
  │2 │語音主機                │1 台│        │                  │ 存在     │
  ├─┼────────────┼──┤        │                  ├─────┤
  │3 │電話轉接器              │3 台│        │                  │ 存在     │
  ├─┼────────────┼──┤        │                  ├─────┤
  │4 │變壓器                  │3 個│        │                  │ 存在     │
  ├─┼────────────┼──┤        │                  ├─────┤
  │5 │市內電話機              │7 台│        │                  │ 存在     │
  ├─┼────────────┼──┤        │                  ├─────┤
  │6 │行動電話                │12支│        │                  │ 存在     │
  ├─┼────────────┼──┤        │                  ├─────┤
  │7 │行動電話電池            │15個│        │                  │ 存在     │
  │  │免持聽筒                │ 3個│        │                  │          │
  ├─┼────────────┼──┤        │                  ├─────┤
  │8 │行動電話充電器          │5 個│        │                  │ 存在     │
  │  │座充4個旅充1個          │    │        │                  │          │
  ├─┼────────────┼──┤        │                  ├─────┤
  │9 │無線電                  │1 支│        │                  │ 存在     │
  ├─┼────────────┼──┼────┼─────────┼─────┤
  │10│未拆封預付卡            │13個│        │預備供犯罪所用之物│ 存在     │
  ├─┼────────────┼──┼────┼─────────┼─────┤
  │11│電話應徵資料            │1 本│        │犯罪所用之物      │ 存在     │
  ├─┼────────────┼──┤        │                  ├─────┤
  │12│詐騙名冊                │4 本│        │                  │ 存在     │
  ├─┼────────────┼──┤        │                  ├─────┤
  │13│預付卡                  │3 張│        │                  │ 不存在   │
  ├─┼────────────┼──┤        │                  ├─────┤
  │14│頂兼通訊行收發章        │1 枚│        │                  │ 不存在   │
  ├─┼────────────┼──┤        │                  ├─────┤
  │15│蓋頂兼通訊行之開卡申請書│2 張│        │                  │ 不存在   │
  ├─┼────────────┼──┼────┼─────────┼─────┤
  │16│粘金壽臺中商業銀行存摺  │1 本│        │犯罪所用之人頭帳戶│ 不存在   │
  │  │帳號000000000000        │    │        │                  │          │
  ├─┼────────────┼──┤        │                  ├─────┤
  │17│黃嘉玲彰化銀行存摺      │1 本│        │                  │ 不存在   │
  │  │帳號00000000000000      │    │        │                  │          │
  ├─┼────────────┼──┤        │                  ├─────┤
  │18│楊淳閔萬泰商業銀行存摺  │1 本│        │                  │ 不存在   │
  │  │帳號000000000000        │    │        │                  │          │
  ├─┼────────────┼──┤        │                  ├─────┤
  │19│鄭順元慶豐銀行存摺      │1 本│        │                  │ 不存在   │
  │  │帳號00000000000000      │    │        │                  │          │
  ├─┼────────────┼──┤        │                  ├─────┤
  │20│臺中銀行金融卡（卡號：01│1 張│        │                  │ 不存在   │
  │  │0000000000）            │    │        │                  │          │
  ├─┼────────────┼──┤        │                  ├─────┤
  │21│誠泰銀行金融卡（卡號：56│1 張│        │                  │ 不存在   │
  │  │0000000000000000）      │    │        │                  │          │
  ├─┼────────────┼──┤        │                  ├─────┤
  │22│臺灣企銀金融卡（卡號：85│1 張│        │                  │ 不存在   │
  │  │000000000）             │    │        │                  │          │
  ├─┼────────────┼──┤        │                  ├─────┤
  │23│萬泰銀行金融卡（卡號：03│1 張│        │                  │ 不存在   │
  │  │0000000000）            │    │        │                  │          │
  ├─┼────────────┼──┤        │                  ├─────┤
  │24│新竹國際商業銀行金融卡（│1 張│        │                  │ 不存在   │
  │  │卡號：00000000000）     │    │        │                  │          │
  └─┴────────────┴──┴────┴─────────┴─────┘
  （四）桃園縣桃園市○○○路87號12樓之1 張慶源住處查扣證
        物：
  ┌─┬────────────┬────┬──────┬─────┬─────┐
  │編│物品名稱                │數量    │提出人      │備  註    │證物是否有│
  │號│                        │        │            │          │在原審檢送│
  │  │                        │        │            │          │本院之證物│
  │  │                        │        │            │          │箱或資料袋│
  ├─┼────────────┼────┼──────┼─────┼─────┤
  │1 │石秀珍郵局存摺          │1 本    │張慶源      │          │ 不存在   │
  │  │帳號00000000000000      │        │            │          │          │
  ├─┼────────────┼────┤            │          ├─────┤
  │2 │石沅仟日盛銀行存摺      │1 本    │            │          │ 不存在   │
  │  │帳號00000000000000      │        │            │          │          │
  ├─┼────────────┼────┤            │          ├─────┤
  │3 │石秀珍彰化銀行存摺      │1 本    │            │          │ 不存在   │
  │  │帳號00000000000000      │        │            │          │          │
  ├─┼────────────┼────┤            │          ├─────┤
  │4 │彰化銀行金融卡          │1 張    │            │          │ 不存在   │
  │  │帳號00000000000000      │        │            │          │          │
  ├─┼────────────┼────┤            │          ├─────┤
  │5 │張慶源苗栗大湖農會存摺  │1 本    │            │          │ 不存在   │
  │  │帳號00000000000000      │        │            │          │          │
  └─┴────────────┴────┴──────┴─────┴─────┘
  （五）桃園縣桃園市○○○○街2 巷18號藍清涼住處查扣證物
        ：
  ┌─┬────────────┬────┬──────┬─────┬─────┐
  │編│物品名稱                │數量    │提出人      │備  註    │證物是否有│
  │號│                        │        │            │          │在原審檢送│
  │  │                        │        │            │          │本院之證物│
  │  │                        │        │            │          │箱或資料袋│
  ├─┼────────────┼────┼──────┼─────┼─────┤
  │1 │筆記型電腦              │1 部    │藍清涼      │犯罪所用之│ 不存在   │
  │  │華碩電腦M240型          │        │            │物        │          │
  ├─┼────────────┼────┤            │          ├─────┤
  │2 │行動電話                │1 具    │            │          │ 存在     │
  │  │序號000000000000000     │        │            │          │          │
  ├─┼────────────┼────┤            │          ├─────┤
  │3 │行動電話                │1 具    │            │          │ 存在     │
  │  │序號000000000000000     │        │            │          │          │
  ├─┼────────────┼────┤            │          ├─────┤
  │4 │ＳＩＭ卡                │1 片    │            │          │ 存在     │
  │  │門號0000000000          │        │            │          │          │
  ├─┼────────────┼────┤            │          ├─────┤
  │5 │行動電話外盒            │1個     │            │          │ 存在     │
  │  │序號標籤000000000000000 │        │            │          │          │
  └─┴────────────┴────┴──────┴─────┴─────┘
  （六）桃園縣中壢市○○路○ 段216 號12樓羅勝安租處查扣證物
        ：
  ┌─┬────────────┬────┬────┬───────┬─────┐
  │編│物品名稱                │數量    │提出人  │    備  註    │證物是否有│
  │號│                        │        │        │              │存原審檢送│
  │  │                        │        │        │              │本院之證物│
  │  │                        │        │        │              │箱或資料袋│
  ├─┼────────────┼────┼────┼───────┼─────┤
  │1 │ＩＢＭ筆記型電腦        │1 組    │羅勝安  │犯罪所用之物  │ 存在     │
  ├─┼────────────┼────┤        │              ├─────┤
  │2 │無線電                  │1 台    │        │              │ 存在     │
  ├─┼────────────┼────┤        │              ├─────┤
  │3 │無線電變壓器            │1 個    │        │              │ 存在     │
  ├─┼────────────┼────┤        │              ├─────┤
  │4 │無線電天線              │1 支    │        │              │ 存在     │
  └─┴────────────┴────┴────┴───────┴─────┘
  （七）桃園縣八德市源泰新村18號Ｆ○○住所查扣證物：
  ┌─┬────────────┬────┬──────┬─────┬─────┐
  │編│物品名稱                │數量    │提出人      │備  註    │證物是否有│
  │號│                        │        │            │          │在原審檢送│
  │  │                        │        │            │          │本院之證物│
  │  │                        │        │            │          │箱或資料袋│
  ├─┼────────────┼────┼──────┼─────┼─────┤
  │1 │遊戲橘子公司天堂網路遊戲│30張    │Ｆ○○      │犯罪所用之│ 不存在   │
  │  │儲值卡                  │        │            │物        │          │
  ├─┼────────────┼────┤            ├─────┼─────┤
  │2 │中國信託商業銀行提款卡  │1 張    │            │供存提犯罪│ 不存在   │
  │  │ 卡號0000000000000000   │        │            │所得之用  │          │
  ├─┼────────────┼────┤            │          │          │
  │3 │Ｆ○○中國信託商業銀行存│1 本    │            │          │          │
  │  │款存摺帳號000000000000  │        │            │          │          │
  └─┴────────────┴────┴──────┴─────┴─────┘
  （八）台中市○○區○○路2 段566之1號10樓宇○○住處查扣證物：
  ┌─┬────────────┬────┬────┬───────┬─────┐
  │編│物品名稱                │數量    │提出人  │備    註      │證物是否有│
  │號│                        │        │        │              │在原審檢送│
  │  │                        │        │        │              │本院之證物│
  │  │                        │        │        │              │箱或資料袋│
  ├─┼────────────┼────┼────┼───────┼─────┤
  │1 │李哲男台灣企銀金融卡    │1 張    │宇○○  │犯罪所用之人頭│ 存在     │
  │  │卡號00000000000         │        │        │帳戶          │          │
  ├─┼────────────┼────┤        ├───────┼─────┤
  │2 │行動電話                │1 支    │        │犯罪所用之物  │ 存在     │
  │  │門號0000000000          │        │        │              │          │
  └─┴────────────┴────┴────┴───────┴─────┘
  （九）台中市○區○○路402之6號巳○○住處查扣證物
  ┌─┬────────────┬────┬───┬────────┬─────┐
  │編│物品名稱                │數量    │提出人│  備      註    │證物是否有│
  │號│                        │        │      │                │在原審檢送│
  │  │                        │        │      │                │本院之證物│
  │  │                        │        │      │                │箱或資料袋│
  ├─┼────────────┼────┼───┼────────┼─────┤
  │1 │劉兆章寶華銀行存摺      │1 本    │巳○○│犯罪所用之人頭帳│ 不存在   │
  │  │帳號000000000000        │        │      │戶              │          │
  ├─┼────────────┼────┤      │                ├─────┤
  │2 │楊素琴華僑銀行存摺      │1 本    │      │                │ 不存在   │
  │  │帳號00000000000000      │        │      │                │          │
  ├─┼────────────┼────┤      │                ├─────┤
  │3 │陳志浩台北國際商業銀行存│1 本    │      │                │ 不存在   │
  │  │摺帳號0000000000000     │        │      │                │          │
  ├─┼────────────┼────┤      │                ├─────┤
  │4 │陳文藝安泰銀行存摺      │1 本    │      │                │ 不存在   │
  │  │帳號00000000000000      │        │      │                │          │
  ├─┼────────────┼────┤      │                ├─────┤
  │5 │曾文忠國泰世華銀行存摺  │1 本    │      │                │ 不存在   │
  │  │帳號000000000000        │        │      │                │          │
  ├─┼────────────┼────┤      │                ├─────┤
  │6 │洪浴津中國信託商業銀行存│1 本    │      │                │ 不存在   │
  │  │摺帳號000000000000      │        │      │                │          │
  ├─┼────────────┼────┤      │                ├─────┤
  │7 │郭美玲誠泰商業銀行存摺  │1 本    │      │                │ 不存在   │
  │  │帳號000000000000        │        │      │                │          │
  ├─┼────────────┼────┤      │                ├─────┤
  │8 │劉懿德富邦銀行存摺      │1 本    │      │                │ 不存在   │
  │  │帳號 00000000000000     │        │      │                │          │
  ├─┼────────────┼────┤      │                ├─────┤
  │9 │王華泰銀行存摺          │1 本    │      │                │ 不存在   │
  │  │帳號00000000000         │        │      │                │          │
  ├─┼────────────┼────┤      │                ├─────┤
  │10│陳志浩聯邦銀行存摺      │1 本    │      │                │ 不存在   │
  │  │帳號000000000000        │        │      │                │          │
  ├─┼────────────┼────┤      │                ├─────┤
  │11│劉懿德中國信託商業銀行存│1 本    │      │                │ 不存在   │
  │  │摺帳號000000000000      │        │      │                │          │
  ├─┼────────────┼────┤      │                ├─────┤
  │12│蔡富美中國信託商業銀行存│1 本    │      │                │ 不存在   │
  │  │摺帳號000000000000      │        │      │                │          │
  ├─┼────────────┼────┤      │                ├─────┤
  │13│杜唯偉中國信託商業銀行存│1 本    │      │                │ 不存在   │
  │  │摺帳號000000000000      │        │      │                │          │
  ├─┼────────────┼────┤      │                ├─────┤
  │14│許明彥台中商業銀行存摺  │1 本    │      │                │ 不存在   │
  │  │帳號000000000000        │        │      │                │          │
  ├─┼────────────┼────┤      │                ├─────┤
  │15│王華泰臺灣企銀存摺      │1 本    │      │                │ 不存在   │
  │  │帳號00000000000         │        │      │                │          │
  ├─┼────────────┼────┤      │                ├─────┤
  │16│趙富強玉山銀行存摺      │1 本    │      │                │ 不存在   │
  │  │帳號0000000000000       │        │      │                │          │
  ├─┼────────────┼────┤      │                ├─────┤
  │17│劉懿德遠東國際商業銀行存│1 本    │      │                │ 不存在   │
  │  │摺帳號00000000000000    │        │      │                │          │
  ├─┼────────────┼────┤      │                ├─────┤
  │18│徐蔡秋桂彰化銀行存摺    │1 本    │      │                │ 不存在   │
  │  │帳號00000000000000      │        │      │                │          │
  ├─┼────────────┼────┤      │                ├─────┤
  │19│王華泰萬泰銀行存摺      │1 本    │      │                │ 不存在   │
  │  │帳號000000000000        │        │      │                │          │
  ├─┼────────────┼────┤      │                ├─────┤
  │20│宋陳阿雙中國信託商業銀行│1 本    │      │                │ 不存在   │
  │  │存摺帳號000000000000    │        │      │                │          │
  ├─┼────────────┼────┤      │                ├─────┤
  │21│玉山銀行金融卡（卡號：01│1 張    │      │                │ 不存在   │
  │  │000000000）             │        │      │                │          │
  ├─┼────────────┼────┤      │                ├─────┤
  │22│華南銀行金融卡（卡號：15│1 張    │      │                │ 不存在   │
  │  │0000000000）            │        │      │                │          │
  ├─┼────────────┼────┤      │                ├─────┤
  │23│台北銀行金融卡（卡號：67│1 張    │      │                │ 不存在   │
  │  │000000000000）          │        │      │                │          │
  ├─┼────────────┼────┤      │                ├─────┤
  │24│華僑銀行金融卡（卡號：00│1 張    │      │                │ 不存在   │
  │  │000000000000）          │        │      │                │          │
  ├─┼────────────┼────┤      │                ├─────┤
  │25│華僑銀行金融卡（卡號：05│1 張    │      │                │ 不存在   │
  │  │000000000000）          │        │      │                │          │
  ├─┼────────────┼────┤      │                ├─────┤
  │26│臺灣銀行金融卡（卡號：02│1 張    │      │                │ 不存在   │
  │  │000000000）             │        │      │                │          │
  ├─┼────────────┼────┤      │                ├─────┤
  │27│玉山銀行金融卡（卡號：01│1 張    │      │                │ 不存在   │
  │  │000000000）             │        │      │                │          │
  ├─┼────────────┼────┤      │                ├─────┤
  │28│上海銀行金融卡（卡號：44│1 張    │      │                │ 不存在   │
  │  │000000000000）          │        │      │                │          │
  ├─┼────────────┼────┤      │                ├─────┤
  │29│國泰世華銀行金融卡（帳號│1 張    │      │                │ 不存在   │
  │  │：000000000000）        │        │      │                │          │
  ├─┼────────────┼────┤      │                ├─────┤
  │30│中華商業銀行金融卡（卡號│1 張    │      │                │ 不存在   │
  │  │：00000000000000）      │        │      │                │          │
  ├─┼────────────┼────┤      │                ├─────┤
  │31│臺灣銀行金融卡（卡號：10│1 張    │      │                │ 不存在   │
  │  │000000000）             │        │      │                │          │
  ├─┼────────────┼────┤      │                ├─────┤
  │32│台新銀行金融卡（卡號：20│1 張    │      │                │ 不存在   │
  │  │000000000000）          │        │      │                │          │
  ├─┼────────────┼────┤      │                ├─────┤
  │33│上海銀行金融卡（卡號：06│1 張    │      │                │ 不存在   │
  │  │000000000000）          │        │      │                │          │
  ├─┼────────────┼────┤      │                ├─────┤
  │34│玉山銀行金融卡（卡號：01│1 張    │      │                │ 不存在   │
  │  │000000000）             │        │      │                │          │
  ├─┼────────────┼────┤      │                ├─────┤
  │35│萬泰銀行金融卡（卡號：06│1 張    │      │                │ 不存在   │
  │  │0000000000）            │        │      │                │          │
  ├─┼────────────┼────┤      │                ├─────┤
  │35│台新銀行金融卡（卡號：20│1 張    │      │                │ 不存在   │
  │  │000000000000）          │        │      │                │          │
  ├─┼────────────┼────┤      │                ├─────┤
  │36│華南銀行金融卡（卡號：16│1 張    │      │                │ 不存在   │
  │  │0000000000）            │        │      │                │          │
  ├─┼────────────┼────┤      │                ├─────┤
  │37│華僑銀行金融卡（卡號：00│1 張    │      │                │ 不存在   │
  │  │000000000000）          │        │      │                │          │
  ├─┼────────────┼────┤      │                ├─────┤
  │38│陽信銀行金融卡（卡號：30│1 張    │      │                │ 不存在   │
  │  │000000000）             │        │      │                │          │
  ├─┼────────────┼────┤      │                ├─────┤
  │39│國泰世華銀行金融卡（帳號│1 張    │      │                │ 不存在   │
  │  │：000000000000）        │        │      │                │          │
  ├─┼────────────┼────┤      │                ├─────┤
  │40│台新銀行金融卡（卡號：20│1 張    │      │                │ 不存在   │
  │  │000000000000）          │        │      │                │          │
  ├─┼────────────┼────┤      │                ├─────┤
  │41│陽信銀行金融卡（卡號：35│1 張    │      │                │ 不存在   │
  │  │000000000）             │        │      │                │          │
  ├─┼────────────┼────┤      │                ├─────┤
  │42│彰化銀行金融卡（卡號：97│1 張    │      │                │ 不存在   │
  │  │000000000000）          │        │      │                │          │
  ├─┼────────────┼────┤      │                ├─────┤
  │43│交易明細及存款收據      │31張    │      │                │ 不存在   │
  ├─┼────────────┼────┤      │                ├─────┤
  │44│台北銀行金融卡（卡號：55│1 張    │      │                │ 不存在   │
  │  │000000000000）          │        │      │                │          │
  ├─┼────────────┼────┤      │                ├─────┤
  │45│富邦銀行金融卡（帳號：03│1 張    │      │                │ 不存在   │
  │  │000000000000）          │        │      │                │          │
  ├─┼────────────┼────┤      │                ├─────┤
  │46│安泰銀行金融卡（卡號：81│1 張    │      │                │ 不存在   │
  │  │00000000000000）        │        │      │                │          │
  ├─┼────────────┼────┤      │                ├─────┤
  │47│玉山銀行金融卡（卡號：01│1 張    │      │                │ 不存在   │
  │  │000000000）             │        │      │                │          │
  ├─┼────────────┼────┤      │                ├─────┤
  │48│台中銀行金融卡（卡號：09│1 張    │      │                │ 不存在   │
  │  │0000000000）            │        │      │                │          │
  ├─┼────────────┼────┤      │                ├─────┤
  │49│國泰世華銀行金融卡（帳號│1 張    │      │                │ 不存在   │
  │  │：000000000000）        │        │      │                │          │
  ├─┼────────────┼────┤      │                ├─────┤
  │50│萬泰銀行金融卡（卡號：00│1 張    │      │                │ 不存在   │
  │  │0000000000）            │        │      │                │          │
  ├─┼────────────┼────┤      │                ├─────┤
  │51│中國信託銀行金融卡（帳號│1 張    │      │                │ 不存在   │
  │  │：0000000000001）       │        │      │                │          │
  ├─┼────────────┼────┤      │                ├─────┤
  │52│臺灣企銀金融卡（卡號：02│1 張    │      │                │ 不存在   │
  │  │000000000）             │        │      │                │          │
  ├─┼────────────┼────┤      │                ├─────┤
  │53│華僑銀行金融卡（卡號：02│1 張    │      │                │ 不存在   │
  │  │000000000000）          │        │      │                │          │
  ├─┼────────────┼────┤      │                ├─────┤
  │54│遠東銀行金融卡（卡號：00│1 張    │      │                │ 不存在   │
  │  │000000000000）          │        │      │                │          │
  ├─┼────────────┼────┤      │                ├─────┤
  │55│合作金庫金融卡（卡號：02│1 張    │      │                │ 不存在   │
  │  │00000000000）           │        │      │                │          │
  ├─┼────────────┼────┤      │                ├─────┤
  │56│台北國際商銀金融卡（卡號│1 張    │      │                │ 不存在   │
  │  │：00000000000）         │        │      │                │          │
  ├─┼────────────┼────┤      │                ├─────┤
  │57│安泰銀行金融卡（帳號：01│1 張    │      │                │ 不存在   │
  │  │000000000000）          │        │      │                │          │
  ├─┼────────────┼────┤      │                ├─────┤
  │58│誠泰銀行金融卡（卡號：24│1 張    │      │                │ 不存在   │
  │  │0000000000000000）      │        │      │                │          │
  ├─┼────────────┼────┤      │                ├─────┤
  │59│第一銀行金融卡（卡號：14│1 張    │      │                │ 不存在   │
  │  │000000000）             │        │      │                │          │
  ├─┼────────────┼────┤      │                ├─────┤
  │60│聯邦銀行金融卡（卡號：00│1 張    │      │                │ 不存在   │
  │  │0000000000）            │        │      │                │          │
  ├─┼────────────┼────┤      │                ├─────┤
  │61│彰化銀行金融卡（卡號：55│1 張    │      │                │ 不存在   │
  │  │00000000000）           │        │      │                │          │
  ├─┼────────────┼────┤      │                ├─────┤
  │62│臺灣企銀金融卡（卡號：12│1 張    │      │                │ 不存在   │
  │  │000000000）             │        │      │                │          │
  ├─┼────────────┼────┤      │                ├─────┤
  │63│中國信託銀行金融卡（帳號│1 張    │      │                │ 不存在   │
  │  │：0000000000003）       │        │      │                │          │
  ├─┼────────────┼────┤      ├────────┼─────┤
  │64│記事本                  │1 本    │      │犯罪所用之物    │ 不存在   │
  ├─┼────────────┼────┤      │                ├─────┤
  │65│行動電話                │1 支    │      │                │ 不存在   │
  │  │門號0000000000          │        │      │                │          │
  └─┴────────────┴────┴───┴────────┴─────┘
附表七：不予沒收之物
  ┌─┬──────────┬──┬────┬─────┬─────┬─────┐
  │編│物品名稱            │數量│提出人  │查獲地    │備註      │證物是否有│
  │號│                    │    │        │          │          │在原審檢送│
  │  │                    │    │        │          │          │本院之證物│
  │  │                    │    │        │          │          │箱或資料袋│
  ├─┼──────────┼──┼────┼─────┼─────┼─────┤
  │1 │分類廣告            │1 批│林佳鳳  │台北縣板橋│非被告所有│ 存在     │
  ├─┼──────────┼──┤        │市○○路82│          │          │
  │2 │報紙                │1批 │        │號2 樓    │          │          │
  ├─┼──────────┼──┼────┼─────┼─────┼─────┤
  │3 │「女子三溫暖徵男陪伴│1 張│謝雪榕  │台中市大雅│非被告所有│ 存在     │
  │  │﹙0000000000﹚」廣告│    │        │路337號12 │          │          │
  │  │樣本                │    │        │樓之3     │          │          │
  ├─┼──────────┼──┤        │          │          ├─────┤
  │4 │「徵在家工作﹙092594│1 張│        │          │          │ 存在     │
  │  │ 0649）」廣告樣本   │    │        │          │          │          │
  ├─┼──────────┼──┤        │          │          ├─────┤
  │5 │「徵私人保姆﹙092645│1 張│        │          │          │ 存在     │
  │  │2503﹚廣告樣本      │    │        │          │          │          │
  ├─┼──────────┼──┤        │          │          ├─────┤
  │6 │「徵私人保姆﹙093047│1 張│        │          │          │ 存在     │
  │  │3585﹚廣告樣本      │    │        │          │          │          │
  ├─┼──────────┼──┤        │          │          ├─────┤
  │7 │「徵私人保姆﹙093665│1 張│        │          │          │ 存在     │
  │  │2167﹚廣告樣本      │    │        │          │          │          │
  ├─┼──────────┼──┤        │          │          ├─────┤
  │8 │「徵私人保姆﹙092529│1 張│        │          │          │ 存在     │
  │  │7224﹚廣告樣本      │    │        │          │          │          │
  ├─┼──────────┼──┤        │          │          ├─────┤
  │9 │信義廣告發稿底稿    │6 張│        │          │          │ 存在     │
  ├─┼──────────┼──┼────┼─────┼─────┼─────┤
  │10│信用卡              │5 張│黃○○  │桃園縣中壢│不能證明供│ 不存在   │
  ├─┼──────────┼──┤        │市○○路42│犯罪所用或├─────┤
  │11│會員卡              │2張 │        │9 號11樓之│與犯罪有關│ 不存在   │
  ├─┼──────────┼──┤        │7 詐騙據點│(扣押物品 ├─────┤
  │12│健保卡              │1張 │        │          │清單均記載│ 不存在   │
  ├─┼──────────┼──┤        │          │為金融卡) ├─────┤
  │13│郵局金融卡          │1張 │        │          │          │ 不存在   │
  ├─┼──────────┼──┼────┼─────┼─────┼─────┤
  │14│電話卡              │1 張│丑○○  │同上      │不能證明供│ 不存在   │
  ├─┼──────────┼──┤        │          │犯罪所用  ├─────┤
  │15│購物貴賓卡          │1張 │        │          │(扣押物品 │ 不存在   │
  ├─┼──────────┼──┤        │          │清單均記載├─────┤
  │16│信用卡              │4張 │        │          │為金融卡) │ 不存在   │
  ├─┼──────────┼──┤        │          │          ├─────┤
  │17│台新銀行現金卡      │1張 │        │          │          │ 不存在   │
  ├─┼──────────┼──┼────┼─────┼─────┼─────┤
  │18│郵局金融卡          │1 張│癸○○  │同上      │不能證明供│ 不存在   │
  ├─┼──────────┼──┤        │          │犯罪所用或│          │
  │19│中國信託現金卡      │1張 │        │          │與本件犯罪│          │
  ├─┼──────────┼──┤        │          │有關      ├─────┤
  │20│中國信託信用卡      │1張 │        │          │(扣押物品 │ 不存在   │
  ├─┼──────────┼──┤        │          │清單均載為├─────┤
  │21│會員卡              │2張 │        │          │金融卡)   │ 不存在   │
  ├─┼──────────┼──┤        │          │          ├─────┤
  │22│遊戲卡              │2張 │        │          │          │ 不存在   │
  ├─┼──────────┼──┼────┼─────┼─────┼─────┤
  │23│太平洋sogo百貨集利卡│1張 │林巧雯  │同上      │非被告所有│ 不存在   │
  │  │                    │    │        │          │且不能證明│          │
  │  │                    │    │        │          │與犯罪有關│          │
  │  │                    │    │        │          │(扣押物品 │          │
  │  │                    │    │        │          │清單載為林│          │
  │  │                    │    │        │          │應元所有之│          │
  │  │                    │    │        │          │金融卡)   │          │
  ├─┼──────────┼──┼────┼─────┼─────┼─────┤
  │24│張慶源中華民國護照  │1 本│張慶源  │桃園市民光│不能證明供│ 不存在   │
  │  │                    │    │        │東路87號12│犯罪所用  │          │
  ├─┼──────────┼──┤        │樓之1 張慶│          ├─────┤
  │25│張慶源台胞證        │1 本│        │源住處    │          │ 不存在   │
  ├─┼──────────┼──┼────┼─────┼─────┼─────┤
  │26│中國信託商業銀行信用│1 張│Ｆ○○  │桃園縣八德│不能證明供│ 不存在   │
  │  │卡                  │    │        │市源泰新村│犯罪所用  │          │
  ├─┼──────────┼──┤        │18號Ｆ○○├─────┼─────┤
  │27│桃園市○○路397號地 │1張 │        │住所      │非被告所有│ 不存在   │
  │  │下停車場門禁卡      │    │        │          │          │          │
  ├─┼──────────┼──┤        │          │          ├─────┤
  │28│桃園市○○路 397 號 │1 支│        │          │          │ 不存在   │
  │  │16 樓大門鑰匙       │    │        │          │          │          │
  ├─┼──────────┼──┼────┼─────┼─────┼─────┤
  │29│中國信託信用卡 ：   │1 張│巳○○  │台中市篤行│信用卡不能│ 不存在   │
  │  │卡號0000000000000000│    │        │路402-6號 │作為本件犯│          │
  ├─┼──────────┼──┤        │巳○○住處│罪存提款之├─────┤
  │30│中國信託信用卡      │1 張│        │          │用，不能證│ 不存在   │
  │  │卡號0000000000000000│    │        │          │明與本件犯│          │
  ├─┼──────────┼──┤        │          │有關      ├─────┤
  │31│中國信託信用卡      │1 張│        │          │          │ 不存在   │
  │  │卡號0000000000000000│    │        │          │          │          │
  ├─┼──────────┼──┤        │          │          ├─────┤
  │32│中國信託信用卡      │1 張│        │          │          │ 不存在   │
  │  │卡號0000000000000000│    │        │          │          │          │
  ├─┼──────────┼──┤        │          │          ├─────┤
  │33│中國信託信用卡      │1 張│        │          │          │ 不存在   │
  │  │卡號0000000000000000│    │        │          │          │          │
  ├─┼──────────┼──┤        │          │          ├─────┤
  │34│台新銀行信用卡      │1 張│        │          │          │ 不存在   │
  │  │卡號0000000000000000│    │        │          │          │          │
  ├─┼──────────┼──┤        │          │          ├─────┤
  │35│中國信託信用卡      │1 張│        │          │          │ 不存在   │
  │  │卡號0000000000000000│    │        │          │          │          │
  ├─┼──────────┼──┤        │          │          ├─────┤
  │36│中國信託信用卡      │1 張│        │          │          │ 不存在   │
  │  │卡號0000000000000000│    │        │          │          │          │
  ├─┼──────────┼──┤        │          │          ├─────┤
  │37│中國信託信用卡      │1 張│        │          │          │ 不存在   │
  │  │卡號0000000000000000│    │        │          │          │          │
  └─┴──────────┴──┴────┴─────┴─────┴─────┘
附表八：扣案現金
  ┌──┬───────────┬───────┬─────────┐
  │編號│扣  案  物  品        │ 所有人       │ 備   註          │
  ├──┼───────────┼───────┼─────────┤
  │1   │現金新台幣22200元     │丑○○身上起出│堪認為犯罪所得，應│
  │    │                      │              │予沒收            │
  ├──┼───────────┼───────┼─────────┤
  │2   │現金新台幣3100元      │玄○○身上起出│堪認為犯罪所得，應│
  │    │及1萬100元            │              │予沒收            │
  ├──┼───────────┼───────┼─────────┤
  │3   │現金新台幣21萬9000 元 │在巳○○處起出│自不詳人頭帳戶領出│
  │    │                      │              │之詐騙所得金錢，應│
  │    │                      │              │發還被害人        │
  ├──┼───────────┼───────┼─────────┤
  │4   │現金新台幣2500元      │ 在中壢市延平 │      不能證明為  │
  │    │                      │ 路據點盧冠   │      犯罪所得    │
  │    │                      │ 臻身上起出   │                  │
  ├──┼───────────┼───────┼─────────┼
  │5   │現金新台幣600元       │在中壢市延平  │       不能證明為 │
  │    │                      │路據點癸○○  │       犯罪所得   │
  │    │                      │身上起出      │                  │
  └──┴───────────┴───────┴─────────┘
附表九：自各據點查扣之人頭帳戶或被告用以存提款所用帳戶計
        算之詐騙金額
（一）人頭帳戶及被告供存提犯罪所得帳戶每月彙總金額
┌─┬───┬────┬────────┬────┬─────┬─────┐
│編│月份  │銀行別  │分行／戶名／帳號│被害人  │各月份    │  備　註  │
│號│      │        │（人頭帳戶）    │存入金額│總金額    │          │
├─┼───┼────┼────────┼────┼─────┼─────┤
│  │      │彰化商業│松江分行/陳俊宏/│3000元  │          │          │
│  │      │銀行    │00000000000000  │        │          │          │
│  │      ├────┼────────┼────┤          ├─────┤
│  │      │        │陳俊宏/000000000│0000000 │          │          │
│  │      │誠泰商業│538             │元      │          │          │
│  │      │銀行    ├────────┼────┤          ├─────┤
│  │      │        │李偉丞/000000000│0000000 │          │原審誤載為│
│  │      │        │708             │元      │0000000元 │0000000元 │
│  │      ├────┼────────┼────┤（原審誤載├─────┤
│一│92.10 │新竹國際│新屋分行/李清泉/│403972元│為0000000 │          │
│  │      │商業銀行│00000000000     │        │元）      │          │
│  │      ├────┼────────┼────┤          ├─────┤
│  │      │第一商業│草屯分行/張靜怡/│0000000 │          │          │
│  │      │銀行    │00000000000     │元      │          │          │
│  │      ├────┼────────┼────┤          ├─────┤
│  │      │臺灣銀行│桃園分行/0000000│227400元│          │          │
│  │      │        │80346           │        │          │          │
├─┼───┼────┼────────┼────┼─────┼─────┤
│  │      │彰化商業│板橋分行/徐蔡秋 │2000元  │          │          │
│  │      │銀行    │桂/0000000000000│        │          │          │
│  │      │        │0               │        │          │          │
│  │      ├────┼────────┼────┤          │          │
│  │      │臺中商業│許明彥/000000000│39900元 │          │          │
│  │      │銀行    │413             │        │          │          │
│  │      ├────┼────────┼────┤          ├─────┤
│二│92.11 │        │陳俊宏/000000000│499982元│0000000元 │          │
│  │      │誠泰商業│538             │        │          │          │
│  │      │銀行    ├────────┼────┤          ├─────┤
│  │      │        │李偉丞/000000000│499982元│          │          │
│  │      │        │708             │        │          │          │
│  │      ├────┼────────┼────┤          ├─────┤
│  │      │第一商業│草屯分行/張靜怡/│221000元│          │          │
│  │      │銀行    │00000000000     │        │          │          │
├─┼───┼────┼────────┼────┼─────┼─────┤
│  │      │        │板橋分行/徐蔡秋 │13000元 │          │          │
│  │      │        │桂/0000000000000│        │          │          │
│三│92.12 │彰化商業│0               │        │93640元   │          │
│  │      │銀行    ├────────┼────┤（原判決誤│          │
│  │      │        │松江分行/陳俊宏/│63000元 │載為76000 │          │
│  │      │        │00000000000000  │        │元）      │          │
│  │      │        ├────────┼────┤          ├─────┤
│  │      │        │北桃園分行/石沅 │17640元 │          │原判決漏載│
│  │      │        │仟/0000000000000│        │          │          │
│  │      │        │0               │        │          │          │
├─┼───┼────┼────────┼────┼─────┼─────┤
│  │      │臺灣中小│大安分行/陳志浩/│28630元 │          │          │
│  │      │企業銀行│00000000000     │        │          │          │
│  │      ├────┼────────┼────┤          │          │
│  │      │彰化商業│板橋分行/徐蔡秋 │11000元 │          │          │
│四│93.01 │銀行    │桂/0000000000000│        │40630元   │          │
│  │      │        │0               │        │          │          │
│  │      ├────┼────────┼────┤          │          │
│  │      │遠東國際│台南分行/周英傑/│1000元  │          │          │
│  │      │商業銀行│00000000000000  │        │          │          │
├─┼───┼────┼────────┼────┼─────┼─────┤
│  │      │臺灣中小│大安分行/陳志浩/│34121元 │          │          │
│  │      │企業銀行│00000000000     │        │          │          │
│  │      ├────┼────────┼────┤          │          │
│  │      │        │板橋分行/徐蔡秋 │17000元 │          │          │
│五│93.02 │彰化商業│桂/0000000000000│        │493121元  │          │
│  │      │銀行    │0               │        │          │          │
│  │      │        ├────────┼────┤          │          │
│  │      │        │松江分行/陳俊宏/│340000元│          │          │
│  │      │        │00000000000000  │        │          │          │
│  │      ├────┼────────┼────┤          │          │
│  │      │遠東國際│台南分行/周英傑/│102000元│          │          │
│  │      │商業銀行│00000000000000  │        │          │          │
├─┼───┼────┼────────┼────┼─────┼─────┤
│  │      │臺灣中小│大安分行/陳志浩/│28500元 │          │          │
│  │      │企業銀行│00000000000     │        │          │          │
│  │      ├────┼────────┼────┤          │          │
│  │      │彰化商業│板橋分行/徐蔡秋 │11000元 │          │          │
│  │      │銀行    │桂/0000000000000│        │          │          │
│  │      │        │0               │        │          │          │
│六│93.03 ├────┼────────┼────┤855500元  │          │
│  │      │誠泰商業│梁裕明/000000000│613500元│          │          │
│  │      │銀行    │979             │        │          │          │
│  │      ├────┼────────┼────┤          │          │
│  │      │遠東國際│台南分行/周英傑/│202500元│          │          │
│  │      │商業銀行│00000000000000  │        │          │          │
├─┼───┼────┼────────┼────┼─────┼─────┤
│  │      │臺灣中小│大安分行/陳志浩/│20700元 │          │          │
│  │      │企業銀行│00000000000     │        │          │          │
│  │      ├────┼────────┼────┤          │          │
│  │      │彰化商業│板橋分行/徐蔡秋 │2000元  │          │          │
│  │      │銀行    │桂/0000000000000│        │          │          │
│  │      │        │0               │        │          │          │
│七│93.04 ├────┼────────┼────┤621100元  │          │
│  │      │誠泰商業│梁裕明/000000000│508000元│          │          │
│  │      │銀行    │979             │        │          │          │
│  │      ├────┼────────┼────┤          │          │
│  │      │遠東國際│台南分行/周英傑/│90400元 │          │          │
│  │      │商業銀行│00000000000000  │        │          │          │
├─┼───┼────┼────────┼────┼─────┼─────┤
│  │      │彰化商業│板橋分行/徐蔡秋 │12400元 │          │          │
│  │      │銀行    │桂/0000000000000│        │          │          │
│  │      │        │0               │        │          │          │
│  │      ├────┼────────┼────┤          ├─────┤
│  │      │中國信託│中壢分行/黃○○/│385238元│          │供玄○○存│
│  │      │商業銀行│000000000000    │        │0000000元 │提犯罪所得│
│八│93.05 ├────┼────────┼────┤（原判決誤├─────┤
│  │      │誠泰商業│梁裕明/000000000│627500元│載為：    │          │
│  │      │銀行    │979             │        │0000000元 │          │
│  │      ├────┼────────┼────┤）        │          │
│  │      │遠東國際│台南分行/周英傑/│142000元│          │          │
│  │      │商業銀行│00000000000000  │        │          │          │
│  │      ├────┼────────┼────┤          ├─────┤
│  │      │台新銀行│龍潭分行/丑○○/│239000元│          │原判決漏載│
│  │      │        │0000000000000   │        │          │          │
├─┼───┼────┼────────┼────┼─────┼─────┤
│  │      │        │樹林分行/涂志成/│59000元 │          │          │
│  │      │玉山商業│0000000000000   │        │          │          │
│  │      │銀行    ├────────┼────┤          │          │
│  │      │        │許明彥/000000000│109000元│          │          │
│  │      │        │9744            │        │          │          │
│  │      ├────┼────────┼────┤          │          │
│  │      │        │楊淳閔/000000000│2200元  │          │          │
│  │      │萬泰商業│409             │        │          │          │
│  │      │銀行    ├────────┼────┤          │          │
│  │      │        │宋碧祥/000000000│763544元│          │          │
│  │      │        │404             │        │          │          │
│  │      ├────┼────────┼────┤          │          │
│  │      │慶豐商業│00000000000000  │3000元  │          │          │
│  │      │銀行    │                │        │          │          │
│  │      ├────┼────────┼────┤          │          │
│  │      │臺灣中小│高雄分行/鄭順元/│20000元 │          │          │
│  │      │企業銀行│00000000000     │        │          │          │
│  │      ├────┼────────┼────┤          ├─────┤
│  │      │彰化商業│松江分行/陳俊宏/│489983元│          │原判決誤載│
│  │      │銀行    │00000000000000  │        │          │為486683元│
│  │      ├────┼────────┼────┤          ├─────┤
│  │      │合作金庫│員林分行/0000000│170000元│          │          │
│  │      │銀行    │419761          │        │0000000元 │          │
│九│93.06 ├────┼────────┼────┤（原判決誤│          │
│  │      │新竹國際│台南分行/楊淳閔/│345932元│載為：    │          │
│  │      │商業銀行│00000000000     │        │0000000元 │          │
│  │      ├────┼────────┼────┤）        ├─────┤
│  │      │        │承德分行/黃長義/│45371元 │          │原判決誤載│
│  │      │上海商業│00000000000000  │        │          │為45017元 │
│  │      │儲蓄銀行├────────┼────┤          ├─────┤
│  │      │        │台南分行/0000000│70966元 │          │          │
│  │      │        │0000000         │        │          │          │
│  │      ├────┼────────┼────┤          ├─────┤
│  │      │中國信託│中壢分行/黃○○/│10000元 │          │供玄○○存│
│  │      │商業銀行│000000000000    │        │          │提犯罪所得│
│  │      ├────┼────────┼────┤          ├─────┤
│  │      │中華郵政│桃園慈文分局 /  │17000元 │          │          │
│  │      │股份有限│石秀珍/000000-0 │        │          │          │
│  │      │公司    │                │        │          │          │
│  │      ├────┼────────┼────┤          │          │
│  │      │富邦商業│姜光敏/000000000│2000元  │          │          │
│  │      │銀行    │95400           │        │          │          │
│  │      ├────┼────────┼────┤          │          │
│  │      │        │永康分行/劉昌華/│49949元 │          │          │
│  │      │        │000000000000    │        │          │          │
│  │      │        ├────────┼────┤          │          │
│  │      │國泰世華│新泰分行/張愷原/│69227元 │          │          │
│  │      │商業銀行│000000000000    │        │          │          │
│  │      │        ├────────┼────┤          │          │
│  │      │        │三重分行/陳進興/│214128元│          │          │
│  │      │        │000000000000    │        │          │          │
├─┼───┼────┼────────┼────┼─────┼─────┤
│  │      │寶華商業│忠孝分行/劉兆章/│400000元│          │          │
│  │      │銀行    │000000000000    │        │          │          │
│  │      ├────┼────────┼────┤          │          │
│  │      │        │和平分行/趙富強/│213000元│          │          │
│  │      │        │0000000000000   │        │          │          │
│  │      │        ├────────┼────┤          │          │
│  │      │        │樹林分行/涂志成/│301000元│          │          │
│  │      │        │0000000000000   │        │          │          │
│  │      │玉山商業├────────┼────┤          │          │
│  │      │銀行    │板橋分行/謝美青/│87100元 │          │          │
│  │      │        │0000000000000   │        │          │          │
│  │      │        ├────────┼────┤          │          │
│  │      │        │許明彥/000000000│234553元│          │          │
│  │      │        │9744            │        │          │          │
│  │      ├────┼────────┼────┤          │          │
│  │      │        │楊淳閔/000000000│149953元│          │          │
│  │      │        │409             │        │          │          │
│  │      │萬泰商業├────────┼────┤          ├─────┤
│  │      │銀行    │王華泰/000000000│109887元│          │原判決誤載│
│  │      │        │909             │        │          │為219374元│
│  │      ├────┼────────┼────┤          ├─────┤
│  │      │        │大安分行/陳志浩/│219311元│          │          │
│  │      │        │00000000000     │        │          │          │
│  │      │臺灣中小├────────┼────┤          │          │
│  │      │企業銀行│高雄分行/鄭順元/│1000元  │          │          │
│  │      │        │00000000000     │        │          │          │
│  │      ├────┼────────┼────┤          │          │
│  │      │彰化商業│松江分行/陳俊宏/│300000元│          │          │
│  │      │銀行    │00000000000000  │        │          │          │
│  │      ├────┼────────┼────┤          │          │
│  │      │        │黃長義/000000000│286783元│          │          │
│  │      │        │9106            │        │          │          │
│  │      │        ├────────┼────┤          │          │
│  │      │台新國際│宋陳阿雙/0000000│193234元│          │          │
│  │      │商業銀行│0000000         │        │          │          │
│  │      │        ├────────┼────┤          │          │
│  │      │        │陳文藝/000000000│348000元│          │          │
│  │      │        │01832           │        │          │          │
│  │      ├────┼────────┼────┤          │          │
│  │      │台北國際│城中分行/陳志浩/│197385元│          │          │
│  │      │商業銀行│0000000000000   │        │          │          │
│  │      ├────┼────────┼────┤          │          │
│  │      │第一商業│中崙分行/0000000│1100元  │          │          │
│  │      │銀行    │3461            │        │          │          │
│  │      ├────┼────────┼────┤          │          │
│十│93.07 │新竹國際│楊淳閔/000000000│614830元│0000000元 │          │
│  │      │商業銀行│82              │        │（原判決  │          │
│  │      ├────┼────────┼────┤誤載為    │          │
│  │      │上海商業│承德分行/黃長義/│99977元 │0000000元 │          │
│  │      │儲蓄銀行│00000000000000  │        │）        │          │
│  │      ├────┼────────┼────┤          ├─────┤
│  │      │        │桃園分行/Ｆ○○/│293000元│          │Ｆ○○存提│
│  │      │        │000000000000    │        │          │犯罪所得  │
│  │      │        ├────────┼────┤          ├─────┤
│  │      │        │中壢分行/黃○○/│8000元  │          │供玄○○存│
│  │      │        │000000000000    │        │          │提犯罪所得│
│  │      │        ├────────┼────┤          ├─────┤
│  │      │        │重陽分行/洪浴津/│51950元 │          │          │
│  │      │中國信託│00000000000     │        │          │          │
│  │      │商業銀行├────────┼────┤          ├─────┤
│  │      │        │城中分行/劉懿德/│354983元│          │原判決誤載│
│  │      │        │000000000000    │        │          │為468983元│
│  │      │        ├────────┼────┤          ├─────┤
│  │      │        │城中分行/宋陳阿 │97122元 │          │          │
│  │      │        │雙/00000000000  │        │          │          │
│  │      │        ├────────┼────┤          │          │
│  │      │        │大葉分行/杜唯偉/│10000元 │          │          │
│  │      │        │000000000000    │        │          │          │
│  │      ├────┼────────┼────┤          │          │
│  │      │華南商業│南港分行/0000000│430960元│          │          │
│  │      │銀行    │16367           │        │          │          │
│  │      ├────┼────────┼────┤          │          │
│  │      │聯邦商業│陳志浩/000000000│1000元  │          │          │
│  │      │銀行    │562             │        │          │          │
│  │      ├────┼────────┼────┤          │          │
│  │      │誠泰商業│梁裕明/000000000│168966元│          │          │
│  │      │銀行    │979             │        │          │          │
│  │      ├────┼────────┼────┤          │          │
│  │      │富邦商業│姜光敏/000000000│361895元│          │          │
│  │      │銀行    │95400           │        │          │          │
│  │      ├────┼────────┼────┤          │          │
│  │      │        │南港分行/曾文忠/│29229元 │          │          │
│  │      │        │0000000000000   │        │          │          │
│  │      │國泰世華├────────┼────┤          ├─────┤
│  │      │商業銀行│新泰分行/張愷原/│804124元│          │原判決誤載│
│  │      │        │000000000000    │        │          │為804374元│
├─┴───┴────┴────────┴────┴─────┴─────┤
│總結：被害人自 92 年 10 月至 93 年 7 月存入上列人頭帳戶及被告供存提犯罪 │
│所得帳戶總金額：00000000 元                                             │
└────────────────────────────────────┘
（二）被害人匯入各人頭帳戶明細或被告帳戶之詐欺所得
     （除編號II、Ⅳ、、II、I、II、、、
     、、I外，其餘均在臺中市○○路巳○○處查獲）
寶華商業銀行
【寶華商業銀行忠孝分行，劉兆章帳號000000000000】
┌─┬────┬───────┬───────────┐
│編│日期    │被害人存入金額│備 註                 │
│號│        │（新臺幣）    │                      │
├─┼────┼───────┼───────────┤
│１│93.07.09│400000元      │                      │
├─┴────┴───────┴───────────┤
│合計：93年7月份存入總金額：400000元                 │
├──────────────────────────┤
│至扣案日止帳戶餘額：200645元                        │
└──────────────────────────┘
玉山商業銀行
I【玉山商業銀行和平分行，趙富強帳號0000000000000】
┌─┬────┬───────┬───────────┐
│編│日期    │被害人存入金額│備 註                 │
│號│        │（新臺幣）    │（存款人）            │
├─┼────┼───────┼───────────┤
│１│93.07.15│87030元       │張煌洲                │
├─┼────┼───────┼───────────┤
│  │        │13632元     │                      │
│  │        ├───────┼───────────┤
│２│93.07.16│54321元     │                      │
│  │        ├───────┼───────────┤
│  │        │2017元      │                      │
├─┼────┼───────┼───────────┤
│３│93.07.20│56000元       │張煌洲                │
├─┴────┴───────┴───────────┤
│合計：93年7月份存入總金額：213000元                 │
├──────────────────────────┤
│至扣案日止帳戶餘額：56162元                         │
└──────────────────────────┘
II【玉山商業銀行樹林分行，涂志成帳號0000000000000】
┌─┬────┬───────┬───────────┐
│編│日期    │被害人存入金額│備 註                 │
│號│        │（新臺幣）    │（存款人）            │
├─┼────┼───────┼───────────┤
│１│93.06.25│4000元        │                      │
├─┼────┼───────┼───────────┤
│  │        │15000元     │劉堯清                │
│  │        ├───────┼───────────┤
│２│93.06.28│30000元     │                      │
│  │        ├───────┼───────────┤
│  │        │10000元     │                      │
├─┴────┴───────┴───────────┤
│合計：93年6月份存入總金額：59000元                  │
├─┬────┬───────┬───────────┤
│３│93.07.01│99983元       │                      │
├─┼────┼───────┼───────────┤
│４│93.07.02│100000元    │王元愷                │
│  │        ├───────┼───────────┤
│  │        │1017元      │                      │
├─┼────┼───────┼───────────┤
│５│93.07.05│100000元      │                      │
├─┴────┴───────┴───────────┤
│合計：93年7月份存入總金額：301000元                 │
├──────────────────────────┤
│至扣案日止帳戶餘額：1156元                          │
└──────────────────────────┘
III【玉山商業銀行板橋分行，謝美青帳號0000000000000】
┌─┬────┬───────┬───────────┐
│編│日期    │被害人存入金額│備 註                 │
│號│        │（新臺幣）    │                      │
├─┼────┼───────┼───────────┤
│  │        │3050元      │                      │
│  │        ├───────┼───────────┤
│１│93.07.03│1000元      │                      │
│  │        ├───────┼───────────┤
│  │        │1050元      │                      │
├─┼────┼───────┼───────────┤
│  │        │22000元     │                      │
│  │        ├───────┼───────────┤
│２│93.07.05│30000元     │                      │
│  │        ├───────┼───────────┤
│  │        │30000元     │                      │
├─┴────┴───────┴───────────┤
│合計：93年7月份存入總金額：87100元                  │
├──────────────────────────┤
│至扣案日止帳戶餘額：73元                            │
└──────────────────────────┘
Ⅳ【玉山商業銀行，許明彥帳號0000000000000】
┌─┬────┬───────┬───────────┐
│編│日期    │被害人存入金額│備 註                 │
│號│        │（新臺幣）    │（存款人資料）        │
├─┼────┼───────┼───────────┤
│１│93.06.28│60000元       │中國信託              │
├─┼────┼───────┼───────────┤
│２│93.06.29│49000元       │柯永成                │
│  │        │              │                      │
├─┴────┴───────┴───────────┤
│合計：93年6月份存入總金額：109000元                 │
├─┬────┬───────┬───────────┤
│  │        │34570元     │萬泰銀行              │
│  │        ├───────┼───────────┤
│３│93.07.01│99983元     │郵局                  │
│  │        ├───────┼───────────┤
│  │        │100000元    │王元愷                │
├─┴────┴───────┴───────────┤
│合計：93年7月份存入總金額：234553元                 │
├──────────────────────────┤
│至扣案日止帳戶餘額：139340元                        │
└──────────────────────────┘
萬泰商業銀行
I【萬泰商業銀行，楊淳閔帳號000000000000】
┌─┬────┬───────┬───────────┐
│編│日期    │被害人存入金額│備 註                 │
│號│        │（新臺幣）    │                      │
├─┼────┼───────┼───────────┤
│１│93.06.30│2200元        │                      │
├─┴────┴───────┴───────────┤
│合計：93年6月份存入金額：2200元                     │
├─┬────┬───────┬───────────┤
│  │        │1000元      │                      │
│  │        ├───────┼───────────┤
│２│93.07.06│98970元     │                      │
│  │        ├───────┼───────────┤
│  │        │49983元     │                      │
├─┴────┴───────┴───────────┤
│合計：93年7月份存入總金額：149953元                 │
├──────────────────────────┤
│至扣案日止帳戶餘額：44元                            │
└──────────────────────────┘
II【萬泰商業銀行，王華泰帳號000000000000】
┌─┬────┬───────┬───────────┐
│編│日期    │被害人存入金額│備 註                 │
│號│        │（新臺幣）    │                      │
├─┼────┼───────┼───────────┤
│  │        │10209元     │                      │
│１│93.07.19├───────┼───────────┤
│  │        │99678元     │                      │
├─┴────┴───────┴───────────┤
│合計：93年7月份存入總金額：109887元                 │
│                        （原判決誤載為219474元）    │
├──────────────────────────┤
│至扣案日止帳戶餘額：11元                            │
└──────────────────────────┘
III【萬泰商業銀行，宋碧祥帳號000000000000】
┌─┬────┬───────┬───────────┐
│編│日期    │被害人存入金額│備 註                 │
│號│        │（新臺幣）    │                      │
├─┼────┼───────┼───────────┤
│  │        │3011元      │                      │
│  │        ├───────┼───────────┤
│  │        │1983元      │                      │
│  │        ├───────┼───────────┤
│  │        │34109元     │                      │
│  │        ├───────┼───────────┤
│１│93.06.21│28000元     │                      │
│  │        ├───────┼───────────┤
│  │        │10010元     │                      │
│  │        ├───────┼───────────┤
│  │        │72000元     │                      │
│  │        ├───────┼───────────┤
│  │        │4987元      │                      │
├─┼────┼───────┼───────────┤
│２│93.06.22│50000元       │                      │
├─┼────┼───────┼───────────┤
│  │        │20000元     │                      │
│  │        ├───────┼───────────┤
│  │        │20000元     │                      │
│３│93.06.23├───────┼───────────┤
│  │        │96000元     │                      │
│  │        ├───────┼───────────┤
│  │        │40000元     │                      │
├─┼────┼───────┼───────────┤
│  │        │30201元     │                      │
│  │        ├───────┼───────────┤
│  │        │47000元     │                      │
│  │        ├───────┼───────────┤
│４│93.06.24│16000元     │                      │
│  │        ├───────┼───────────┤
│  │        │50000元     │                      │
│  │        ├───────┼───────────┤
│  │        │30201元     │                      │
├─┼────┼───────┼───────────┤
│  │        │60000元     │                      │
│  │        ├───────┼───────────┤
│５│93.06.25│15000元     │                      │
│  │        ├───────┼───────────┤
│  │        │30000元     │                      │
├─┼────┼───────┼───────────┤
│  │        │25025元     │                      │
│６│93.06.26├───────┼───────────┤
│  │        │18019元     │                      │
├─┼────┼───────┼───────────┤
│７│93.06.27│61998元       │                      │
├─┴────┴───────┴───────────┤
│合計：93年6月份存入總金額：763544元                 │
├──────────────────────────┤
│至扣案日止帳戶餘額：62237元                         │
└──────────────────────────┘
慶豐商業銀行
I【慶豐商業銀行，帳號00000000000000】
┌─┬────┬───────┬───────────┐
│編│日期    │被害人存入金額│備 註                 │
│號│        │（新臺幣）    │                      │
├─┼────┼───────┼───────────┤
│１│93.06.25│3000元        │                      │
├─┴────┴───────┴───────────┤
│合計：93年6月份存入總金額：3000元                   │
├──────────────────────────┤
│至扣案日止帳戶餘額：0元                             │
└──────────────────────────┘
臺灣中小企業銀行
I【臺灣中小企業銀行大安分行，陳志浩帳號00000000000】
┌─┬────┬───────┬───────────┐
│編│日期    │被害人存入金額│備 註                 │
│號│        │（新臺幣）    │                      │
├─┼────┼───────┼───────────┤
│１│93.01.06│28630元       │松威                  │
├─┴────┴───────┴───────────┤
│合計：93年1月份存入總金額：28630元                  │
├─┬────┬───────┬───────────┤
│２│93.02.05│34121元       │松威企業              │
├─┴────┴───────┴───────────┤
│合計：93年2月份存入總金額：34121元                  │
├─┬────┬───────┬───────────┤
│３│93.03.04│28500元       │松威                  │
├─┴────┴───────┴───────────┤
│合計：93年3月份存入總金額：28500元                  │
├─┬────┬───────┬───────────┤
│４│93.04.07│20700元       │松威                  │
├─┴────┴───────┴───────────┤
│合計：93年4月份存入總金額：20700元                  │
├─┬────┬───────┬───────────┤
│  │        │116983元    │                      │
│５│93.07.09├───────┼───────────┤
│  │        │89983元     │                      │
├─┼────┼───────┼───────────┤
│６│93.07.20│12345元       │                      │
├─┴────┴───────┴───────────┤
│合計：93年7月份存入總金額：219311元                 │
├──────────────────────────┤
│至扣案日止帳戶餘額：12403元                         │
└──────────────────────────┘
II【台灣中小企業銀行高雄分行，鄭順元帳號00000000000】
    （中壢市○○○路據點扣案）
┌─┬────┬───────┬───────────┐
│編│日期    │被害人存入金額│備 註                 │
│號│        │（新臺幣）    │                      │
├─┼────┼───────┼───────────┤
│１│93.06.18│10000元       │                      │
├─┼────┼───────┼───────────┤
│２│93.06.19│10000元       │                      │
├─┴────┴───────┴───────────┤
│合計：93年6月份存入總金額：20000元                  │
├─┬────┬───────┬───────────┤
│３│93.07.02│1000元        │                      │
├─┴────┴───────┴───────────┤
│合計：93年7月份存入總金額：1000元                   │
├──────────────────────────┤
│至扣案日止帳戶餘額：9元                             │
└──────────────────────────┘
彰化商業銀行
I【彰化商業銀行板橋分行，徐蔡秋桂帳號00000000000000】
┌─┬────┬───────┬───────────┐
│編│日期    │被害人存入金額│備 註                 │
│號│        │（新臺幣）    │                      │
├─┼────┼───────┼───────────┤
│１│92.11.13│2000元        │                      │
├─┴────┴───────┴───────────┤
│合計：92年11月份存入總金額：2000元                  │
├─┬────┬───────┬───────────┤
│２│92.12.19│2000元        │                      │
├─┼────┼───────┼───────────┤
│３│92.12.25│11000元       │                      │
├─┴────┴───────┴───────────┤
│合計：92年12月份存入總金額：13000元                 │
├─┬────┬───────┬───────────┤
│４│93.01.06│2000元        │                      │
├─┼────┼───────┼───────────┤
│５│93.01.13│2000元        │                      │
├─┼────┼───────┼───────────┤
│６│93.01.14│2000元        │                      │
├─┼────┼───────┼───────────┤
│７│93.01.27│5000元        │                      │
├─┴────┴───────┴───────────┤
│合計：93年1月份存入總金額：11000元                  │
├─┬────┬───────┬───────────┤
│８│93.02.03│2000元        │                      │
├─┼────┼───────┼───────────┤
│９│93.02.04│3000元        │                      │
├─┼────┼───────┼───────────┤
│10│93.02.10│2000元        │                      │
├─┼────┼───────┼───────────┤
│11│93.02.13│3000元        │                      │
├─┼────┼───────┼───────────┤
│12│93.02.17│2000元        │                      │
├─┼────┼───────┼───────────┤
│13│93.02.23│3000元        │                      │
├─┼────┼───────┼───────────┤
│14│93.02.25│2000元        │                      │
├─┴────┴───────┴───────────┤
│合計：93年2月份存入總金額：17000元                  │
├─┬────┬───────┬───────────┤
│15│93.03.02│3000元        │                      │
├─┼────┼───────┼───────────┤
│16│93.03.03│3000元        │                      │
├─┼────┼───────┼───────────┤
│17│93.03.09│2000元        │                      │
├─┼────┼───────┼───────────┤
│18│93.03.11│3000元        │原判決誤載為30000元   │
├─┴────┴───────┴───────────┤
│合計：93年3月份存入總金額：11000元                  │
├─┬────┬───────┬───────────┤
│19│93.04.14│2000元        │                      │
├─┴────┴───────┴───────────┤
│合計：93年4月份存入總金額：2000元                   │
├─┬────┬───────┬───────────┤
│20│93.05.04│3400元        │                      │
├─┼────┼───────┼───────────┤
│21│93.05.05│1300元        │                      │
├─┼────┼───────┼───────────┤
│22│93.05.11│1700元        │                      │
├─┼────┼───────┼───────────┤
│23│93.05.14│3000元        │                      │
├─┼────┼───────┼───────────┤
│24│93.05.21│3000元        │                      │
├─┴────┴───────┴───────────┤
│合計：93年5月份存入總金額：12400元                  │
├──────────────────────────┤
│至扣案日止帳戶餘額：239元                           │
└──────────────────────────┘
II【彰化商業銀行松江分行，陳俊宏帳號00000000000000】
┌─┬────┬───────┬───────────┐
│編│日期    │被害人存入金額│備 註                 │
│號│        │（新臺幣）    │（交易註記）          │
├─┼────┼───────┼───────────┤
│１│92.10.20│3000元        │000000000000000000001 │
├─┴────┴───────┴───────────┤
│合計：92年10月份存入總金額：3000元                  │
├─┬────┬───────┬───────────┤
│２│92.12.05│63000元       │00000000000000000000  │
├─┴────┴───────┴───────────┤
│合計：92年12月份存入總金額：63000元                 │
├─┬────┬───────┬───────────┤
│３│93.02.13│115000元      │00000000000000000000  │
├─┼────┼───────┼───────────┤
│４│93.02.20│225000元      │00000000000000000000  │
├─┴────┴───────┴───────────┤
│合計：93年2月份存入總金額：340000元                 │
├─┬────┬───────┬───────────┤
│  │        │10000元     │00000000000000000000  │
│５│93.06.21├───────┼───────────┤
│  │        │99983元     │00000000000000000000  │
├─┼────┼───────┼───────────┤
│６│93.06.23│180000元      │王元愷                │
├─┼────┼───────┼───────────┤
│７│93.06.24│200000元      │00000000000000000000  │
├─┴────┴───────┴───────────┤
│合計：93年6月份存入總金額：489983元                 │
│                        （原判決誤載為 86683元）    │
├─┬────┬───────┬───────────┤
│８│93.07.01│100000元      │王元愷                │
├─┼────┼───────┼───────────┤
│９│93.07.02│200000元      │王元愷                │
├─┴────┴───────┴───────────┤
│合計：93年7月份存入總金額：300000元                 │
├──────────────────────────┤
│至扣案日止帳戶餘額：417元                           │
└──────────────────────────┘
台新國際商業銀行
I【台新國際商業銀行，黃長義帳號0000000000000】
┌─┬────┬───────┬───────────┐
│編│日期    │被害人存入金額│備 註                 │
│號│        │（新臺幣）    │                      │
├─┼────┼───────┼───────────┤
│  │        │2000元      │                      │
│１│93.07.06├───────┼───────────┤
│  │        │5000元      │                      │
├─┼────┼───────┼───────────┤
│  │        │5000元      │                      │
│  │        ├───────┼───────────┤
│  │        │4000元      │                      │
│  │        ├───────┼───────────┤
│  │        │8000元      │                      │
│  │        ├───────┼───────────┤
│２│93.07.07│2000元      │                      │
│  │        ├───────┼───────────┤
│  │        │3000元      │                      │
│  │        ├───────┼───────────┤
│  │        │11983元     │                      │
│  │        ├───────┼───────────┤
│  │        │2000元      │                      │
├─┼────┼───────┼───────────┤
│  │        │5000元      │                      │
│  │        ├───────┼───────────┤
│  │        │28000元     │                      │
│  │        ├───────┼───────────┤
│３│93.07.08│99900元     │                      │
│  │        ├───────┼───────────┤
│  │        │5000元      │                      │
│  │        ├───────┼───────────┤
│  │        │4500元      │                      │
├─┼────┼───────┼───────────┤
│  │        │2000元      │                      │
│  │        ├───────┼───────────┤
│４│93.07.09│3000元      │                      │
│  │        ├───────┼───────────┤
│  │        │3000元      │                      │
├─┼────┼───────┼───────────┤
│  │        │3000元      │                      │
│  │        ├───────┼───────────┤
│  │        │4000元      │                      │
│  │        ├───────┼───────────┤
│  │        │5000元      │                      │
│  │        ├───────┼───────────┤
│  │        │15000元     │                      │
│  │        ├───────┼───────────┤
│５│93.07.12│20000元     │                      │
│  │        ├───────┼───────────┤
│  │        │4900元      │                      │
│  │        ├───────┼───────────┤
│  │        │5000元      │                      │
│  │        ├───────┼───────────┤
│  │        │18000元     │                      │
│  │        ├───────┼───────────┤
│  │        │12500元     │                      │
├─┼────┼───────┼───────────┤
│６│93.07.15│6000元        │                      │
├─┴────┴───────┴───────────┤
│合計：93年7月份存入總金額：286783元                 │
├──────────────────────────┤
│至扣案日止帳戶餘額：46656元                         │
└──────────────────────────┘
II【台新國際商業銀行，宋陳阿雙帳號00000000000000】
┌─┬────┬───────┬───────────┐
│編│日期    │被害人存入金額│備 註                 │
│號│        │（新臺幣）    │                      │
├─┼────┼───────┼───────────┤
│  │        │30000元     │                      │
│１│93.07.12├───────┼───────────┤
│  │        │6000元      │                      │
├─┼────┼───────┼───────────┤
│２│93.07.13│1234元        │                      │
├─┼────┼───────┼───────────┤
│３│93.07.14│10000元       │                      │
├─┼────┼───────┼───────────┤
│  │        │40000元     │                      │
│４│93.07.15├───────┼───────────┤
│  │        │30000元     │                      │
├─┼────┼───────┼───────────┤
│  │        │30000元     │                      │
│  │        ├───────┼───────────┤
│５│93.07.16│18000元     │                      │
│  │        ├───────┼───────────┤
│  │        │28000元     │                      │
├─┴────┴───────┴───────────┤
│合計：93年7月份存入總金額：193234元                 │
├──────────────────────────┤
│至扣案日止帳戶餘額：43元                            │
└──────────────────────────┘
III【台新國際商業銀行，陳文藝帳號00000000000000】
┌─┬────┬───────┬───────────┐
│編│日期    │被害人存入金額│備 註                 │
│號│        │（新臺幣）    │                      │
├─┼────┼───────┼───────────┤
│  │        │3000元      │                      │
│  │        ├───────┼───────────┤
│  │        │5000元      │                      │
│  │        ├───────┼───────────┤
│  │        │3000元      │                      │
│  │        ├───────┼───────────┤
│  │        │12000元     │                      │
│  │        ├───────┼───────────┤
│  │        │3000元      │                      │
│  │        ├───────┼───────────┤
│  │        │3000元      │                      │
│１│93.07.12├───────┼───────────┤
│  │        │5000元      │                      │
│  │        ├───────┼───────────┤
│  │        │5000元      │                      │
│  │        ├───────┼───────────┤
│  │        │5000元      │                      │
│  │        ├───────┼───────────┤
│  │        │20000元     │                      │
│  │        ├───────┼───────────┤
│  │        │3000元      │                      │
│  │        ├───────┼───────────┤
│  │        │1000元      │                      │
├─┼────┼───────┼───────────┤
│  │        │8000元      │                      │
│  │        ├───────┼───────────┤
│  │        │5000元      │                      │
│  │        ├───────┼───────────┤
│  │        │6500元      │                      │
│  │        ├───────┼───────────┤
│  │        │15000元     │                      │
│  │        ├───────┼───────────┤
│２│93.07.13│5000元      │                      │
│  │        ├───────┼───────────┤
│  │        │5000元      │                      │
│  │        ├───────┼───────────┤
│  │        │4000元      │                      │
│  │        ├───────┼───────────┤
│  │        │20000元     │                      │
│  │        ├───────┼───────────┤
│  │        │4000元      │                      │
├─┼────┼───────┼───────────┤
│  │        │4000元      │                      │
│  │        ├───────┼───────────┤
│  │        │5000元      │                      │
│  │        ├───────┼───────────┤
│３│93.07.14│1000元      │                      │
│  │        ├───────┼───────────┤
│  │        │4500元      │                      │
│  │        ├───────┼───────────┤
│  │        │3000元      │                      │
├─┼────┼───────┼───────────┤
│  │        │45000元     │                      │
│  │        ├───────┼───────────┤
│  │        │25000元     │                      │
│  │        ├───────┼───────────┤
│  │        │6000元      │                      │
│  │        ├───────┼───────────┤
│  │        │3000元      │                      │
│４│93.07.15├───────┼───────────┤
│  │        │2000元      │                      │
│  │        ├───────┼───────────┤
│  │        │7000元      │                      │
│  │        ├───────┼───────────┤
│  │        │4000元      │                      │
│  │        ├───────┼───────────┤
│  │        │4000元      │                      │
├─┼────┼───────┼───────────┤
│  │        │4000元      │                      │
│  │        ├───────┼───────────┤
│  │        │6000元      │                      │
│  │        ├───────┼───────────┤
│  │        │5000元      │                      │
│  │        ├───────┼───────────┤
│５│93.07.16│3000元      │                      │
│  │        ├───────┼───────────┤
│  │        │8000元      │                      │
│  │        ├───────┼───────────┤
│  │        │6000元      │                      │
│  │        ├───────┼───────────┤
│  │        │3000元      │                      │
├─┼────┼───────┼───────────┤
│  │        │2000元      │                      │
│  │        ├───────┼───────────┤
│  │        │15000元     │                      │
│  │        ├───────┼───────────┤
│  │        │17000元     │                      │
│  │        ├───────┼───────────┤
│６│93.07.19│5000元      │                      │
│  │        ├───────┼───────────┤
│  │        │11000元     │                      │
│  │        ├───────┼───────────┤
│  │        │4000元      │                      │
│  │        ├───────┼───────────┤
│  │        │5000元      │                      │
├─┴────┴───────┴───────────┤
│合計：93年7月份存入總金額：348000元                 │
├──────────────────────────┤
│至扣案日止帳戶餘額：5232元                          │
└──────────────────────────┘
Ⅳ【台新國際商業銀行龍潭分行，丑○○帳號00000000000000】
   （在桃園市○○路據點查扣，被告丑○○所有供存提犯罪所
     得之用）
┌─┬────┬───────┬───────────┐
│編│日期    │被害人存入金額│備 註                 │
│號│        │（新臺幣）    │                      │
├─┼────┼───────┼───────────┤
│１│93.05.17│    28000元   │                      │
├─┼────┼───────┼───────────┤
│  │        │    29000元 │                      │
│  │        ├───────┼───────────┤
│２│93.05.18│    29000元 │                      │
│  │        ├───────┼───────────┤
│  │        │    13000元 │                      │
├─┼────┼───────┼───────────┤
│  │        │    29000元 │                      │
│３│93.05.24├───────┼───────────┤
│  │        │    11000元 │                      │
├─┼────┼───────┼───────────┤
│  │        │    30000元 │                      │
│  │        ├───────┼───────────┤
│  │        │    30000元 │                      │
│４│93.05.31├───────┼───────────┤
│  │        │    30000元 │                      │
│  │        ├───────┼───────────┤
│  │        │    10000元 │                      │
├─┴────┴───────┴───────────┤
│合計：93年5月份存入總金額：239000元                 │
└──────────────────────────┘
台北國際商業銀行
I【台北國際商業銀行城中分行，陳志浩帳號0000000000000】
┌─┬────┬───────┬───────────┐
│編│日期    │被害人存入金額│備 註                 │
│號│        │（新臺幣）    │                      │
├─┼────┼───────┼───────────┤
│  │        │99099元     │                      │
│  │        ├───────┼───────────┤
│１│93.07.19│58067元     │                      │
│  │        ├───────┼───────────┤
│  │        │12173元     │                      │
├─┼────┼───────┼───────────┤
│  │        │2999元      │                      │
│  │        ├───────┼───────────┤
│  │        │3950元      │                      │
│  │        ├───────┼───────────┤
│２│93.07.20│4998元      │                      │
│  │        ├───────┼───────────┤
│  │        │4050元      │                      │
│  │        ├───────┼───────────┤
│  │        │9999元      │                      │
├─┼────┼───────┼───────────┤
│３│93.07.21│2050元        │                      │
├─┴────┴───────┴───────────┤
│合計：93年7月份存入總金額：197385元                 │
├──────────────────────────┤
│至扣案日止帳戶餘額：0元                             │
└──────────────────────────┘
第一商業銀行
I【第一商業銀行中崙分行，帳號00000000000】
┌─┬────┬───────┬───────────┐
│編│日期    │被害人存入金額│備 註                 │
│號│        │（新臺幣）    │                      │
├─┼────┼───────┼───────────┤
│１│93.07.12│1100元        │                      │
├─┴────┴───────┴───────────┤
│合計：93年7月份存入總金額：1100元                   │
├──────────────────────────┤
│至扣案日止帳戶餘額：8元                             │
└──────────────────────────┘
II【第一商業銀行草屯分行，張靜怡帳號00000000000】
┌─┬────┬───────┬───────────┐
│編│日期    │被害人存入金額│備 註                 │
│號│        │（新臺幣）    │（轉入帳號）          │
├─┼────┼───────┼───────────┤
│  │        │14100元       │0000000000000000000   │
│  │        ├───────┼───────────┤
│  │        │10000元       │0000000000000000000   │
│  │        ├───────┼───────────┤
│１│92.10.06│10000元       │0000000000000000000   │
│  │        ├───────┼───────────┤
│  │        │10000元       │0000000000000000000   │
│  │        ├───────┼───────────┤
│  │        │11350元       │                      │
├─┼────┼───────┼───────────┤
│２│92.10.07│15567元       │                      │
├─┼────┼───────┼───────────┤
│３│92.10.09│25090元       │                      │
├─┼────┼───────┼───────────┤
│４│92.10.20│1440元        │                      │
├─┼────┼───────┼───────────┤
│  │        │17959元       │0000000000000000000   │
│５│92.10.23├───────┼───────────┤
│  │        │11000元       │0000000000000000000   │
├─┼────┼───────┼───────────┤
│６│92.10.27│29110元       │0000000000000000000   │
├─┼────┼───────┼───────────┤
│７│92.10.28│50082元       │0000000000000000000   │
├─┼────┼───────┼───────────┤
│  │        │499982元      │0000000000000000000   │
│８│92.10.29├───────┼───────────┤
│  │        │459982元      │0000000000000000000   │
├─┼────┼───────┼───────────┤
│  │        │100000元      │0000000000000000000   │
│  │        ├───────┼───────────┤
│  │        │100000元      │0000000000000000000   │
│  │        ├───────┼───────────┤
│  │        │100000元      │0000000000000000000   │
│９│92.10.31├───────┼───────────┤
│  │        │20000元       │                      │
│  │        ├───────┼───────────┤
│  │        │20000元       │                      │
│  │        ├───────┼───────────┤
│  │        │20000元       │                      │
├─┴────┴───────┴───────────┤
│合計：92年10月份存入總金額：0000000元               │
├─┬────┬───────┬───────────┤
│10│92.11.01│1000元        │                      │
├─┼────┼───────┼───────────┤
│  │        │100000元      │                      │
│  │        ├───────┼───────────┤
│11│92.11.03│100000元      │                      │
│  │        ├───────┼───────────┤
│  │        │20000元       │                      │
├─┴────┴───────┴───────────┤
│合計：92年11月份存入總金額：221000元                │
├──────────────────────────┤
│至扣案日止帳戶餘額：143元                           │
└──────────────────────────┘
合作金庫銀行
【合作金庫銀行員林分行，帳號0000000000000】
┌─┬────┬───────┬───────────┐
│編│日期    │被害人存入金額│備 註                 │
│號│        │（新臺幣）    │（經銷商代號）        │
├─┼────┼───────┼───────────┤
│  │        │8000元      │0000000000000         │
│  │        │              │                      │
│  │        ├───────┼───────────┤
│  │        │3000元      │0000000000000         │
│  │        │              │                      │
│１│93.06.18├───────┼───────────┤
│  │        │9000元      │0000000000000         │
│  │        │              │                      │
│  │        ├───────┼───────────┤
│  │        │60000元     │0000000000000         │
│  │        │              │                      │
├─┼────┼───────┼───────────┤
│  │        │80000元     │0000000000000         │
│  │        │              │                      │
│２│93.06.21├───────┼───────────┤
│  │        │10000元     │0000000000000         │
│  │        │              │                      │
├─┴────┴───────┴───────────┤
│合計：93年6月份存入總金額：170000元                 │
├──────────────────────────┤
│至扣案日止帳戶餘額：47元                            │
└──────────────────────────┘
新竹國際商業銀行
I【新竹國際商業銀行台南分行，楊淳閔帳號00000000000】
（桃園市○○路、華美一路據點查扣）
┌─┬────┬───────┬───────────┐
│編│日期    │被害人存入金額│備 註                 │
│號│        │（新臺幣）    │（摘要說明）          │
├─┼────┼───────┼───────────┤
│１│93.06.02│    6000元    │00000000000000        │
├─┼────┼───────┼───────────┤
│２│93.06.25│    99983元   │                      │
├─┼────┼───────┼───────────┤
│３│93.06.28│    39983元   │00000000000000        │
├─┼────┼───────┼───────────┤
│４│93.06.29│    99983元   │00000000000000        │
├─┼────┼───────┼───────────┤
│５│93.06.30│    99983元   │00000000000000        │
├─┴────┴───────┴───────────┤
│合計：93年6月份存入總金額：345932元                 │
├─┬────┬───────┬───────────┤
│６│93.07.01│99864元       │00000000000000        │
├─┼────┼───────┼───────────┤
│７│93.07.02│49983元       │                      │
├─┼────┼───────┼───────────┤
│８│93.07.06│200000元      │廖依梨                │
├─┼────┼───────┼───────────┤
│９│93.07.07│250000元      │廖依梨                │
├─┼────┼───────┼───────────┤
│10│93.07.13│14983元       │00000000000000        │
├─┴────┴───────┴───────────┤
│合計：93年7月份存入總金額：614830元                 │
├──────────────────────────┤
│至扣案日止帳戶餘額：689元                           │
└──────────────────────────┘
II【新竹國際商業銀行新屋分行，李清泉帳號00000000000】
┌─┬────┬───────┬───────────┐
│編│日期    │被害人存入金額│備 註                 │
│號│        │（新臺幣）    │（摘要說明）          │
├─┼────┼───────┼───────────┤
│１│92.10.28│299982元      │                      │
├─┼────┼───────┼───────────┤
│  │        │1008元        │00000000000000        │
│  │        ├───────┼───────────┤
│２│92.10.29│100000元      │00000000000000        │
│  │        ├───────┼───────────┤
│  │        │2982元        │00000000000000        │
├─┴────┴───────┴───────────┤
│合計：93年10月份存入總金額：403972元                │
├──────────────────────────┤
│至扣案日止帳戶餘額：0元                             │
└──────────────────────────┘
上海商業儲蓄銀行
I【上海商業儲蓄銀行承德分行，黃長義帳號00000000000000】
┌─┬────┬───────┬───────────┐
│編│日期    │被害人存入金額│備 註                 │
│號│        │（新臺幣）    │                      │
├─┼────┼───────┼───────────┤
│  │        │15014元     │                      │
│１│93.06.30├───────┼───────────┤
│  │        │30303元     │                      │
├─┴────┴───────┴───────────┤
│合計：93年6月份存入總金額：45317元                  │
│                         (原判決誤載為：45017元 ）  │
├─┬────┬───────┬───────────┤
│２│93.07.01│99977元       │                      │
├─┴────┴───────┴───────────┤
│合計：93年7月份存入總金額：99977元                  │
├──────────────────────────┤
│至扣案日止帳戶餘額：221元                           │
└──────────────────────────┘
II【上海商業儲蓄銀行台南分行，帳號00000000000000】
   （桃園市○○路據點查扣）
┌─┬────┬───────┬───────────┐
│編│日期    │被害人存入金額│備 註                 │
│號│        │（新臺幣）    │                      │
├─┼────┼───────┼───────────┤
│１│93.06.02│6000元        │                      │
├─┼────┼───────┼───────────┤
│２│93.06.03│5000元        │                      │
├─┼────┼───────┼───────────┤
│３│93.06.23│9983元        │                      │
├─┼────┼───────┼───────────┤
│４│93.06.29│49983元       │                      │
├─┴────┴───────┴───────────┤
│合計：93年6月份存入總金額：70966元                  │
├──────────────────────────┤
│至扣案日止帳戶餘額：134元                           │
└──────────────────────────┘
中國信託商業銀行
I【中國信託商業銀行桃園分行，Ｆ○○帳號000000000000】
   （Ｆ○○住處查獲，用以存提犯罪所得之用）
┌─┬────┬───────┬───────────┐
│編│日期    │被害人存入金額│備 註                 │
│號│        │（新臺幣）    │                      │
├─┼────┼───────┼───────────┤
│  │        │100000元    │                      │
│  │        ├───────┼───────────┤
│１│93.07.15│99000元     │                      │
│  │        ├───────┼───────────┤
│  │        │1000元      │                      │
├─┼────┼───────┼───────────┤
│  │        │5000元      │                      │
│  │        ├───────┼───────────┤
│  │        │84000元     │                      │
│２│93.07.16├───────┼───────────┤
│  │        │1000元      │                      │
│  │        ├───────┼───────────┤
│  │        │3000元      │                      │
├─┴────┴───────┴───────────┤
│合計：93年7月份存入總金額：293000元                 │
└──────────────────────────┘
II【中國信託商業銀行中壢分行，黃○○帳號000000000000】
   （桃園市○○路據點查獲，玄○○用以存提犯罪所得之用）
┌─┬────┬───────┬───────────┐
│編│日期    │被害人存入金額│備 註                 │
│號│        │（新臺幣）    │                      │
├─┼────┼───────┼───────────┤
│  │        │70238元     │                      │
│  │        ├───────┼───────────┤
│１│93.05.17│72000元     │                      │
│  │        ├───────┼───────────┤
│  │        │38000元     │                      │
├─┼────┼───────┼───────────┤
│  │        │99000元     │                      │
│２│93.05.22├───────┼───────────┤
│  │        │86000元     │                      │
├─┼────┼───────┼───────────┤
│３│93.05.30│ 20000元    │                      │
├─┴────┴───────┴───────────┤
│合計：93年5月份存入總金額：385238元                 │
├─┬────┬───────┬───────────┤
│  │        │9000元      │                      │
│４│93.06.16├───────┼───────────┤
│  │        │1000元      │                      │
├─┴────┴───────┴───────────┤
│小結：被害人93年6月份存入總金額：10000元            │
├─┬────┬───────┬───────────┤
│５│93.07.18│8000元        │                      │
├─┴────┴───────┴───────────┤
│合計：93年7月份存入總金額：8000元                   │
└──────────────────────────┘
III【中國信託商業銀行重陽分行，洪浴津帳號00000000000】
┌─┬────┬───────────┬───────┐
│編│日期    │被害人存入金額        │備 註         │
│號│        │（新臺幣）            │              │
├─┼────┼───────────┼───────┤
│１│93.07.09│2050元                │              │
├─┼────┼───────────┼───────┤
│２│93.07.17│48000元               │              │
├─┼────┼───────────┼───────┤
│３│93.07.20│1900元                │              │
├─┴────┴───────────┴───────┤
│合計：93年7月份存入總金額：51950元                  │
├──────────────────────────┤
│至扣案日止帳戶餘額：32元                            │
└──────────────────────────┘
Ⅳ【中國信託商業銀行城中分行，劉懿德帳號000000000000】
┌─┬────┬───────┬───────────┐
│編│日期    │被害人存入金額│備 註                 │
│號│        │（新臺幣）    │                      │
├─┼────┼───────┼───────────┤
│  │        │1000元      │                      │
│１│93.07.07├───────┼───────────┤
│  │        │3000元      │                      │
├─┼────┼───────┼───────────┤
│  │        │2000元      │                      │
│  │        ├───────┼───────────┤
│２│93.07.08│20000元     │                      │
│  │        ├───────┼───────────┤
│  │        │18000元     │                      │
├─┼────┼───────┼───────────┤
│  │        │8983元      │                      │
│３│93.07.09├───────┼───────────┤
│  │        │9000元      │                      │
├─┼────┼───────┼───────────┤
│  │        │8000元      │                      │
│  │        ├───────┼───────────┤
│  │        │24000元     │                      │
│  │        ├───────┼───────────┤
│  │        │30000元     │                      │
│  │        ├───────┼───────────┤
│  │        │30000元     │                      │
│  │        ├───────┼───────────┤
│４│93.07.10│16000元     │                      │
│  │        ├───────┼───────────┤
│  │        │27000元     │                      │
│  │        ├───────┼───────────┤
│  │        │1000元      │                      │
│  │        ├───────┼───────────┤
│  │        │15000元     │                      │
│  │        ├───────┼───────────┤
│  │        │20000元     │                      │
├─┼────┼───────┼───────────┤
│  │        │5000元      │                      │
│５│93.07.11├───────┼───────────┤
│  │        │5000元      │                      │
├─┼────┼───────┼───────────┤
│  │        │15000元     │                      │
│  │        ├───────┼───────────┤
│  │        │15000元     │                      │
│  │        ├───────┼───────────┤
│  │        │29000元     │                      │
│  │        ├───────┼───────────┤
│  │        │1000元      │                      │
│  │        ├───────┼───────────┤
│  │        │29000元     │                      │
│６│93.07.12├───────┼───────────┤
│  │        │1000元      │                      │
│  │        ├───────┼───────────┤
│  │        │21000元     │                      │
│  │        ├───────┼───────────┤
│  │        │1000元      │                      │
├─┴────┴───────┴───────────┤
│合計：93年7月份存入總金額：354983元                 │
│                          （原判決誤載為：468983元）│
├──────────────────────────┤
│至扣案日止帳戶餘額：22026元                         │
└──────────────────────────┘
Ⅴ【中國信託商業銀行城中分行，宋陳阿雙帳號000000000000】
┌─┬────┬───────┬───────────┐
│編│日期    │被害人存入金額│備 註                 │
│號│        │（新臺幣）    │                      │
├─┼────┼───────┼───────────┤
│１│93.07.12│2100元        │                      │
├─┼────┼───────┼───────────┤
│  │        │17000元     │                      │
│  │        ├───────┼───────────┤
│  │        │2000元      │                      │
│  │        ├───────┼───────────┤
│  │        │1000元      │                      │
│  │        ├───────┼───────────┤
│２│93.07.16│11000元     │                      │
│  │        ├───────┼───────────┤
│  │        │20000元     │                      │
│  │        ├───────┼───────────┤
│  │        │2000元      │                      │
│  │        ├───────┼───────────┤
│  │        │42022元     │                      │
├─┴────┴───────┴───────────┤
│合計：93年7月份存入總金額：97122元                  │
├──────────────────────────┤
│至扣案日止帳戶餘額：25元                            │
└──────────────────────────┘
Ⅵ【中國信託商業銀行大葉分行，杜唯瑋帳號000000000000】
┌─┬────┬───────┬───────────┐
│編│日期    │被害人存入金額│備 註                 │
│號│        │（新臺幣）    │                      │
├─┼────┼───────┼───────────┤
│１│93.07.19│10000元       │                      │
├─┴────┴───────┴───────────┤
│合計：93年7月份存入總金額：10000元                  │
├──────────────────────────┤
│至扣案日止帳戶餘額：73元                            │
└──────────────────────────┘
華南商業銀行
I【華南商業銀行南港分行，張忠仁帳號000000000000】
┌─┬────┬───────┬───────────┐
│編│日期    │被害人存入金額│備 註                 │
│號│        │（新臺幣）    │（存款人代號）        │
├─┼────┼───────┼───────────┤
│  │        │33589元     │0000000000            │
│  │        ├───────┼───────────┤
│１│93.07.05│80237元     │0000000000            │
│  │        ├───────┼───────────┤
│  │        │66379元     │0000000000            │
├─┼────┼───────┼───────────┤
│  │        │10000元     │0000000000            │
│  │        ├───────┼───────────┤
│  │        │10000元     │黃偉丞                │
│  │        ├───────┼───────────┤
│  │        │25000元     │林志明                │
│２│93.07.06├───────┼───────────┤
│  │        │30000元     │0000000000            │
│  │        ├───────┼───────────┤
│  │        │7979元      │0000000000            │
├─┼────┼───────┼───────────┤
│  │        │5511元      │0000000000            │
│  │        ├───────┼───────────┤
│  │        │3558元      │0000000000            │
│  │        ├───────┼───────────┤
│３│93.07.09│3033元      │0000000000            │
│  │        ├───────┼───────────┤
│  │        │30303元     │0000000000            │
│  │        ├───────┼───────────┤
│  │        │16015元     │0000000000            │
├─┼────┼───────┼───────────┤
│  │        │9379元      │0000000000            │
│４│93.07.10├───────┼───────────┤
│  │        │99977元     │0000000000            │
├─┴────┴───────┴───────────┤
│合計：93年7月份存入總金額：430960元                 │
├──────────────────────────┤
│至扣案日止帳戶餘額：17元                            │
└──────────────────────────┘
日盛國際商業銀行
【日盛國際商業銀行北桃園分行，石沅仟帳號00000000000000】
  （在桃園市○○○路張慶源住處查扣）
┌─┬────┬───────┬───────────┐
│編│日期    │被害人存入金額│備 註                 │
│號│        │（新臺幣）    │                      │
├─┼────┼───────┼───────────┤
│１│92.12.04│17640元       │                      │
├─┴────┴───────┴───────────┤
│合計：92年12月份存入總金額：17640元                 │
├──────────────────────────┤
│至扣案日止帳戶餘額：740元                           │
└──────────────────────────┘
聯邦商業銀行
【聯邦商業銀行，陳志浩帳號000000000000】
┌─┬────┬───────┬───────────┐
│編│日期    │被害人存入金額│備 註                 │
│號│        │（新臺幣）    │                      │
├─┼────┼───────┼───────────┤
│１│93.07.16│    1000元    │                      │
├─┴────┴───────┴───────────┤
│合計：93年7月份存入總金額：1000元                   │
├──────────────────────────┤
│至扣案日止帳戶餘額：0元                             │
└──────────────────────────┘
誠泰商業銀行
I【誠泰商業銀行，梁裕明帳號000000000000】
 （在中壢市○○○路查扣）
┌─┬────┬───────┬───────────┐
│編│日期    │被害人存入金額│備 註                 │
│號│        │（新臺幣）    │                      │
├─┼────┼───────┼───────────┤
│１│93.03.17│5500元        │                      │
├─┼────┼───────┼───────────┤
│  │        │100000元    │                      │
│２│93.03.23├───────┼───────────┤
│  │        │93000元     │                      │
├─┼────┼───────┼───────────┤
│  │        │100000元    │                      │
│３│93.03.24├───────┼───────────┤
│  │        │93000元     │                      │
├─┼────┼───────┼───────────┤
│  │        │50000元     │                      │
│４│93.03.29├───────┼───────────┤
│  │        │76000元     │                      │
├─┼────┼───────┼───────────┤
│５│93.03.30│96000元       │                      │
├─┴────┴───────┴───────────┤
│合計：93年3月份存入總金額：613500元                 │
├─┬────┬───────┬───────────┤
│６│93.04.15│100000元      │                      │
├─┼────┼───────┼───────────┤
│７│93.04.16│50000元       │                      │
├─┼────┼───────┼───────────┤
│８│93.04.19│100000元      │                      │
├─┼────┼───────┼───────────┤
│  │        │36000元     │                      │
│  │        ├───────┼───────────┤
│  │        │32000元     │                      │
│９│93.04.21├───────┼───────────┤
│  │        │31000元     │                      │
│  │        ├───────┼───────────┤
│  │        │46000元     │                      │
├─┼────┼───────┼───────────┤
│10│93.04.22│43000元       │                      │
├─┼────┼───────┼───────────┤
│11│93.04.30│70000元       │                      │
├─┴────┴───────┴───────────┤
│合計：93年4月份存入總金額：508000元                 │
├─┬────┬───────┬───────────┤
│  │        │82000元     │                      │
│12│93.05.05├───────┼───────────┤
│  │        │81500元     │                      │
├─┼────┼───────┼───────────┤
│l3│93.05.07│71000元       │                      │
├─┼────┼───────┼───────────┤
│14│93.05.12│71000元       │                      │
├─┼────┼───────┼───────────┤
│15│93.05.14│71000元       │                      │
├─┼────┼───────┼───────────┤
│16│93.05.20│51000元       │                      │
├─┼────┼───────┼───────────┤
│  │        │10000元     │                      │
│  │        ├───────┼───────────┤
│  │        │89000元     │                      │
│17│93.05.21├───────┼───────────┤
│  │        │1000元      │                      │
│  │        ├───────┼───────────┤
│  │        │98000元     │                      │
├─┼────┼───────┼───────────┤
│18│93.05.22│2000元        │                      │
├─┴────┴───────┴───────────┤
│合計：93年5月份存入總金額：627500元                 │
├─┬────┬───────┬───────────┤
│19│93.07.04│19983元       │                      │
├─┼────┼───────┼───────────┤
│  │        │1000元      │                      │
│  │        ├───────┼───────────┤
│20│93.07.07│48000元     │                      │
│  │        ├───────┼───────────┤
│  │        │99983元     │                      │
├─┴────┴───────┴───────────┤
│合計：93年7月份存入總金額：168966元                 │
├──────────────────────────┤
│至扣案日止帳戶餘額：0元                             │
└──────────────────────────┘
II【誠泰商業銀行，陳俊宏帳號000000000000】
┌─┬────┬───────┬───────────┐
│編│日期    │被害人存入金額│備 註                 │
│號│        │（新臺幣）    │                      │
├─┼────┼───────┼───────────┤
│１│92.10.29│999982元      │                      │
├─┼────┼───────┼───────────┤
│２│92.10.31│499982元      │                      │
├─┴────┴───────┴───────────┤
│合計：92年10月份存入總金額：0000000元               │
├─┬────┬───────┬───────────┤
│３│92.11.03│499982元      │                      │
├─┴────┴───────┴───────────┤
│合計：92年11月份存入總金額：499982元                │
├──────────────────────────┤
│至扣案日止帳戶餘額：0元                             │
└──────────────────────────┘
III【誠泰商業銀行，李偉丞帳號000000000000】
┌─┬────┬───────┬───────────┐
│編│日期    │被害人存入金額│備 註                 │
│號│        │（新臺幣）    │                      │
├─┼────┼───────┼───────────┤
│  │        │499982元      │                      │
│１│92.10.30├───────┼───────────┤
│  │        │499982元      │                      │
├─┼────┼───────┼───────────┤
│  │        │99982元       │                      │
│  │        ├───────┼───────────┤
│  │        │99982 元      │                      │
│２│92.10.31├───────┼───────────┤
│  │        │99982 元      │                      │
│  │        ├───────┼───────────┤
│  │        │99982 元      │                      │
│  │        ├───────┼───────────┤
│  │        │99982元       │原判決漏載            │
├─┴────┴───────┴───────────┤
│合計：92年10月存入總金額：0000000元                 │
│                         （原判決誤載為：0000000元）│
├─┬────┬───────┬───────────┤
│３│92.11.03│499982元      │                      │
├─┴────┴───────┴───────────┤
│合計：92年11月存入總金額：499982元                  │
├──────────────────────────┤
│至扣案日止帳戶餘額：0元                             │
└──────────────────────────┘
遠東國際商業銀行（中壢市○○路據點查扣）
【遠東國際商業銀行台南分行，周英傑帳號00000000000000】
┌─┬────┬───────┬───────────┐
│編│日期    │被害人存入金額│備 註                 │
│號│        │（新臺幣）    │（轉入帳號）          │
├─┼────┼───────┼───────────┤
│１│93.01.19│1000元        │000000000000000       │
├─┴────┴───────┴───────────┤
│合計：93年1月份存入總金額：1000元                   │
├─┬────┬───────┬───────────┤
│２│93.02.12│100000元      │000000000000000       │
├─┼────┼───────┼───────────┤
│３│93.02.23│1000元        │000000000000000       │
├─┼────┼───────┼───────────┤
│４│93.02.25│1000元        │000000000000000       │
├─┴────┴───────┴───────────┤
│合計：93年2月份存入總金額：102000元                 │
├─┬────┬───────┬───────────┤
│  │        │20000元     │00000000000000000     │
│  │        ├───────┼───────────┤
│  │        │20000元     │00000000000000000     │
│  │        ├───────┼───────────┤
│  │        │20000元     │00000000000000000     │
│５│93.03.02├───────┼───────────┤
│  │        │20000元     │00000000000000000     │
│  │        ├───────┼───────────┤
│  │        │20000元     │00000000000000000     │
│  │        ├───────┼───────────┤
│  │        │19500元     │00000000000000000     │
├─┼────┼───────┼───────────┤
│  │        │10000元     │00000000000000        │
│６│93.03.09├───────┼───────────┤
│  │        │9000元      │00000000000000        │
├─┼────┼───────┼───────────┤
│  │        │20000元     │00000000000000000     │
│  │        ├───────┼───────────┤
│  │        │20000元     │00000000000000000     │
│７│93.03.15├───────┼───────────┤
│  │        │20000元     │00000000000000000     │
│  │        ├───────┼───────────┤
│  │        │4000元      │00000000000000000     │
├─┴────┴───────┴───────────┤
│合計：93年3月份存入總金額：202500元                 │
├─┬────┬───────┬───────────┤
│８│93.04.07│90400元       │00000000000000        │
├─┴────┴───────┴───────────┤
│合計：93年4月份存入總金額：90400元                  │
├─┬────┬───────┬───────────┤
│９│93.05.24│1000元        │000000000000000       │
├─┼────┼───────┼───────────┤
│10│93.05.26│70000元       │000000000000000       │
├─┼────┼───────┼───────────┤
│11│93.05.27│71000元       │000000000000000       │
├─┴────┴───────┴───────────┤
│合計：93年5月份存入總金額：142000元                 │
├──────────────────────────┤
│至扣案日止帳戶餘額：15元                            │
└──────────────────────────┘
中華郵政股份有限公司（桃園市○○○路張慶源住處查扣）
【中華郵政股份有限公司桃園慈文分局，石秀珍帳號000000-0】
┌─┬────┬───────┬───────────┐
│編│日期    │被害人存入金額│備 註                 │
│號│        │（新臺幣）    │（摘要）              │
├─┼────┼───────┼───────────┤
│１│93.06.04│4000元        │000000000000          │
├─┼────┼───────┼───────────┤
│  │        │6000元      │0000000000000000000025│
│  │        │              │8                     │
│２│93.06.07├───────┼───────────┤
│  │        │4000元      │0000000000000000000025│
│  │        │              │8                     │
├─┼────┼───────┼───────────┤
│３│93.06.17│3000元        │0000000000000000000042│
│  │        │              │0                     │
├─┴────┴───────┴───────────┤
│合計：93年6月份存入總金額：17000元                  │
├──────────────────────────┤
│至扣案日止帳戶餘額：99元                            │
└──────────────────────────┘
富邦商業銀行
【富邦商業銀行，姜光敏帳號00000000000000】
┌─┬────┬───────┬───────────┐
│編│日期    │被害人存入金額│備 註                 │
│號│        │（新臺幣）    │                      │
├─┼────┼───────┼───────────┤
│１│93.06.25│2000元        │                      │
├─┴────┴───────┴───────────┤
│合計：93年6月份存入總金額：2000元                   │
├─┬────┬───────┬───────────┤
│２│93.07.01│8983元        │                      │
├─┼────┼───────┼───────────┤
│  │        │58948元     │                      │
│３│93.07.05├───────┼───────────┤
│  │        │1501元      │                      │
├─┼────┼───────┼───────────┤
│  │        │20000元     │涂志成                │
│  │        ├───────┼───────────┤
│  │        │49494元     │                      │
│４│93.07.06├───────┼───────────┤
│  │        │18380元     │                      │
│  │        ├───────┼───────────┤
│  │        │10006元     │                      │
├─┼────┼───────┼───────────┤
│  │        │14584元     │                      │
│  │        ├───────┼───────────┤
│５│93.07.07│80000元     │                      │
│  │        ├───────┼───────────┤
│  │        │99999元     │                      │
├─┴────┴───────┴───────────┤
│合計：93年7月份存入總金額：361895元                 │
├──────────────────────────┤
│至扣案日止帳戶餘額：1073元                          │
└──────────────────────────┘
國泰世華商業銀行
I【國泰世華商業銀行永康分行，劉昌華帳號000000000000】
  （中壢市○○路據點查扣）
┌─┬────┬───────┬───────────┐
│編│日期    │被害人存入金額│備 註                 │
│號│        │（新臺幣）    │（摘要說明）          │
├─┼────┼───────┼───────────┤
│  │        │29983元     │00000000000           │
│  │        │              │                      │
│  │        ├───────┼───────────┤
│１│93.06.07│9983元      │000000000000          │
│  │        │              │                      │
│  │        ├───────┼───────────┤
│  │        │9983元      │000000000000          │
│  │        │              │                      │
├─┴────┴───────┴───────────┤
│合計：93年6月份存入總金額：49949元                  │
├──────────────────────────┤
│至扣案日止帳戶餘額：746元                           │
└──────────────────────────┘
II【國泰世華商業銀行南港分行，曾文忠帳號0000000000000】
┌─┬────┬───────┬───────────┐
│編│日期    │被害人存入金額│        備 註         │
│號│        │（新臺幣）    │                      │
├─┼────┼───────┼───────────┤
│  │        │5205元      │000000000000          │
│１│93.07.16├───────┼───────────┤
│  │        │24024元     │000000000000          │
├─┴────┴───────┴───────────┤
│合計：93年7月份存入總金額：29229元                  │
├──────────────────────────┤
│至扣案日止帳戶餘額：30元                            │
└──────────────────────────┘
III【國泰世華商業銀行新泰分行，張愷原帳號000000000000】
┌─┬────┬───────┬───────────┐
│編│日期    │被害人存入金額│        備 註         │
│號│        │（新臺幣）    │                      │
├─┼────┼───────┼───────────┤
│  │        │2118元      │000000000000          │
│１│93.06.25├───────┼───────────┤
│  │        │2121元      │000000000000          │
├─┼────┼───────┼───────────┤
│  │        │30000元     │000000000000          │
│２│93.06.28├───────┼───────────┤
│  │        │2988元      │000000000000          │
├─┼────┼───────┼───────────┤
│３│93.06.29│1000元        │000000000000          │
├─┼────┼───────┼───────────┤
│  │        │30000元     │000000000000          │
│４│93.06.30├───────┼───────────┤
│  │        │1000元      │000000000000          │
├─┴────┴───────┴───────────┤
│合計：93年6月份存入總金額：69227元                  │
├─┬────┬───────┬───────────┤
│  │        │1000元      │000000000000          │
│５│93.07.01├───────┼───────────┤
│  │        │79500元     │000000000000          │
│  │        │（原判決載誤為│                      │
│  │        │79750元）     │                      │
├─┼────┼───────┼───────────┤
│６│93.07.02│100000        │000000000000          │
├─┼────┼───────┼───────────┤
│  │        │1000元      │000000000000          │
│  │        ├───────┼───────────┤
│  │        │88600元     │000000000000          │
│７│93.07.05├───────┼───────────┤
│  │        │66100元     │000000000000          │
│  │        ├───────┼───────────┤
│  │        │29000元     │000000000000          │
├─┼────┼───────┼───────────┤
│８│93.07.06│100000元      │王元愷                │
├─┼────┼───────┼───────────┤
│９│93.07.09│99977元       │000000000000          │
├─┼────┼───────┼───────────┤
│  │        │1000元      │000000000000          │
│10│93.07.12├───────┼───────────┤
│  │        │98700元     │000000000000          │
├─┼────┼───────┼───────────┤
│  │        │2984元      │000000000000          │
│  │        ├───────┼───────────┤
│  │        │22023元     │000000000000          │
│11│93.07.14├───────┼───────────┤
│  │        │12003元     │000000000000          │
│  │        ├───────┼───────────┤
│  │        │11983元     │000000000000          │
├─┼────┼───────┼───────────┤
│  │        │20109元     │000000000000          │
│12│93.07.15├───────┼───────────┤
│  │        │3000元      │                      │
├─┼────┼───────┼───────────┤
│  │        │24214元     │000000000000          │
│  │        ├───────┼───────────┤
│  │        │3983元      │000000000000          │
│  │        ├───────┼───────────┤
│13│93.07.16│11982元     │000000000000          │
│  │        ├───────┼───────────┤
│  │        │24983元     │000000000000          │
│  │        ├───────┼───────────┤
│  │        │1983元      │000000000000          │
├─┴────┴───────┴───────────┤
│合計：93年7月份存入總金額：805124元                 │
│                         （原判決誤載為：804374元） │
├──────────────────────────┤
│至扣案日止帳戶餘額：2117元                          │
└──────────────────────────┘
Ⅳ【國泰世華商業銀行三重分行，陳進興帳號000000000000】
┌─┬────┬───────┬───────────┐
│編│日期    │被害人存入金額│備 註                 │
│號│        │（新臺幣）    │                      │
├─┼────┼───────┼───────────┤
│  │        │36000元     │000000000000          │
│  │        ├───────┼───────────┤
│１│93.06.23│30030元     │000000000000          │
│  │        ├───────┼───────────┤
│  │        │20000元     │000000000000          │
├─┼────┼───────┼───────────┤
│  │        │90800元     │000000000000          │
│２│93.06.24├───────┼───────────┤
│  │        │10000元     │000000000000          │
├─┼────┼───────┼───────────┤
│  │        │6006元      │000000000000          │
│  │        ├───────┼───────────┤
│３│93.06.25│3515元      │000000000000          │
│  │        ├───────┼───────────┤
│  │        │3600元      │000000000000          │
├─┼────┼───────┼───────────┤
│  │        │4983元      │000000000000          │
│  │        ├───────┼───────────┤
│  │        │3201元      │000000000000          │
│４│93.06.28├───────┼───────────┤
│  │        │2978元      │000000000000          │
│  │        ├───────┼───────────┤
│  │        │3015元      │000000000000          │
├─┴────┴───────┴───────────┤
│合計：93年6月份存入總金額：214128元                 │
├──────────────────────────┤
│至扣案日止帳戶餘額：50元                            │
└──────────────────────────┘
臺中商業銀行
【臺中商業銀行，許明彥帳號000000000000】
┌─┬────┬───────┬───────────┐
│編│日期    │被害人存入金額│備 註                 │
│號│        │（新臺幣）    │                      │
├─┼────┼───────┼───────────┤
│１│92.11.24│39900元       │                      │
├─┴────┴───────┴───────────┤
│合計：92年11月份存入總金額：39900元                 │
├──────────────────────────┤
│至扣案日止帳戶餘額：11元                            │
└──────────────────────────┘
臺灣銀行
【臺灣銀行桃園分行，帳號000000000000】
┌─┬────┬───────┬───────────┐
│編│日期    │被害人存入金額│備 註                 │
│號│        │（新臺幣）    │（交易備註內容）      │
├─┼────┼───────┼───────────┤
│１│92.10.14│2000元        │陳峰榮                │
├─┼────┼───────┼───────────┤
│２│92.10.29│225400元      │103Ｚ000000000000000000│
│  │        │              │0000                  │
├─┴────┴───────┴───────────┤
│合計：92年10月份存入總金額：227400元                │
├──────────────────────────┤
│至扣案日止帳戶餘額：21037元                         │
└──────────────────────────┘
各人頭帳戶至扣案日止帳戶餘額合計：55萬3777元
附錄本案論罪科刑法條全文
洗錢防制法第9 條第1 項：
犯第2 條第1 款之罪者，處五年以下有期徒刑，得併科新臺幣三
百萬元以下罰金。
洗錢防制法第9 條第5 項：
犯前4 項之罪，於犯罪後六個月內自首者，免除其刑；逾六個月
者，減輕或免除其刑；在偵查或審判中自白者，減輕其刑。
洗錢防制法第12條第1 項：
犯第9 條之罪者，其因犯罪所得財物或財產上利益，除應發還被
害人或第三人者外，不問屬於犯人與否，沒收之。如全部或一部
不能沒收時，追徵其價額或以其財產抵償之。
槍砲彈藥刀械管制條例第11條第4 項：
未經許可，持有、寄藏或意圖販賣而陳列第1 項所列槍砲者，處
一年以上七年以下有期徒刑，併科新臺幣七百萬元以下罰金。
槍砲彈藥刀械管制條例第12條第4 項：
未經許可，持有、寄藏或意圖販賣而陳列子彈者，處五年以下有
期徒刑，併科新臺幣三百萬元以下罰金。
刑法第340 條：
以犯第339 條之罪為常業者，處一年以上七年以下有期徒刑，得
併科五萬元以下罰金。